【裁判字號】    99,訴,44
【裁判日期】    990806
【裁判案由】    毒品危害防制條例
【裁判全文】
臺灣宜蘭地方法院刑事判決                99年度訴字第44號
公  訴  人  臺灣宜蘭地方法院檢察署檢察官
被      告  辛○○
選任辯護人  屠啟文律師
            林世超律師
被      告  丁○○
選任辯護人  法律扶助律師林恒毅律師
上列被告等因毒品危害防制條例案件，經檢察官提起公訴（99年
度偵字第366號、第367號），及移送併案審理（99年度偵字第76
8號），本院判決如下：
    主  文
辛○○犯附表一編號1、2、3所示販賣第二級毒品罪，各處如附
表一編號1、2、3所示之刑；又犯附表二編號1、2所示轉讓第一
級毒品罪，各處如附表二編號1、2所示之刑。應執行有期徒刑玖
年，扣案之第一級毒品海洛因壹包（驗餘淨重零點捌陸零公克
）、第二級毒品甲基安非他命包（合計驗餘淨重壹點捌伍陸
公克）均沒收銷燬之；扣案如附表三編號5至7所示物品均沒收；
販賣第二級毒品所得新臺幣壹萬仟玖佰元沒收，如全部或一部
不能沒收時，以其財產抵償之。
丁○○犯附表二編號3所示轉讓第一級毒品罪，累犯，處有期徒
刑壹年陸月，扣案第一級毒品海洛因壹包（驗餘淨重零點貳壹伍
零公克）沒收銷燬之；扣案如附表三編號10所示物品沒收；轉讓
第一級毒品所得新臺幣伍佰元沒收，如全部或一部不能沒收時，
以其財產抵償之。
辛○○被訴販賣第一級毒品予甲1、丙○○部分均無罪。
丁○○被訴販賣第一級毒品予己○○部分無罪。
    事  實
一、辛○○明知甲基安非他命為毒品危害防制條例所規定之第二
    級毒品，依法不得持有、販賣，竟意圖營利，基於販賣第二
    級毒品甲基安非他命（起訴書誤載為安非他命）之犯意，先
    於不詳時間，在不詳地點，以不詳之價格，向真實姓名年籍
    不詳之成年人，販入數量不詳之第二級毒品甲基安非他命，
    再以其所有之NOKI甲廠牌紅色行動電話1支搭配向友人借得之
    門號0000000000號SIM卡作為對外聯絡工具，隨即於附表一
    編號1、2、3所示時間、地點，分別以附表一編號1、2、3所
    示交易方式、價格，各販賣如附表一編號1、2、3所示數量
    之甲基安非他命予庚○○、戊○○、乙○○，販賣第二級毒
    品甲基安非他命所得共計新臺幣（下同）13,900元。
二、辛○○明知海洛因為毒品危害防制條例所規定之第一級毒品
    ，依法不得持有、轉讓，竟基於轉讓第一級毒品海洛因之犯
    意，以其所有之NOKI甲廠牌紅色行動電話1支搭配向友人借得
    之門號0000000000號SIM卡作為對外聯絡工具，於附表二編
    號1、2所示時間、地點，分別以附表二編號1、2所示轉讓方
    式，各無償轉讓如附表二編號1、2所示數量之海洛因予己○○施用。
三、丁○○前於民國98年間因過失傷害案件，經本院以98年度交
    簡字第113號判處有期徒刑3月確定，並於98年11月18日執行
    完畢。詎其不知悔改，明知海洛因為毒品危害防制條例所規
    定之第一級毒品，依法不得持有、轉讓，竟基於轉讓第一級
    毒品海洛因之犯意，以其所有之NOKI甲廠牌粉紅色行動電話1
    支搭配辛○○所交付為詹文花名下之門號0000000000號SIM
    卡作為對外聯絡工具，於附表二編號3所示時間、地點，以
    附表二編號3所示轉讓方式，以500元之對價，有償轉讓如附
    表二編號3所示數量之海洛因予丙○○施用。
四、嗣經臺灣宜蘭地方法院檢察署對庚○○持用之門號00000000
    00號及上開門號0000000000號、0000000000號行動電話實施
    通訊監察，嗣於99年1月12日11時35分，由警方持本院所核
    發之搜索票，至宜蘭縣羅東鎮○○路○段162之1號11樓辛○○、丁○○居所執行搜索，扣得辛○○所有供辛○○販賣甲
    基安非他命及轉讓海洛因使用之附表三編號5至7所示之物；
    丁○○所有供丁○○轉讓海洛因使用之附表三編號10所示之
    物。
五、案經宜蘭縣警察局移送臺灣宜蘭地方法院檢察署檢察官偵查
    起訴。
    理  由
甲、證據能力部分：
壹、按被告以外之人於審判外之言詞或書面陳述，除法律有規定
    者外，不得作為證據；又被告以外之人於審判外之陳述，雖
    不符前4條之規定，而經當事人於審判程序同意作為證據，
    法院審酌該言詞陳述或書面陳述作成時之情況，認為適當者
    ，亦得為證據，刑事訴訟法第159條第1項、第159條之5第1
    項分別定有明文。經查：
一、證人丁○○、甲1、庚○○、戊○○、乙○○、己○○、丙○○於警詢之陳述，係被告辛○○以外之人於審判外之言詞陳
    述，且被告辛○○於審判程序中亦表示不同意作為證據（見
    本院卷一第132頁至第133頁、第158頁），依上開規定，自
    不得作為證據。
二、證人辛○○於警詢之陳述，係被告丁○○以外之人於審判外
    之言詞陳述，且被告丁○○於審判程序中亦表示不同意作為
    證據（見本院卷一第158頁），依上開規定，自不得作為證
    據。
三、證人己○○、丙○○於警詢之陳述，雖係被告丁○○以外之
    人於審判外之言詞陳述，惟業經被告丁○○於審判程序中表
    示同意作為證據（見本院卷一第132頁至第133頁），且本院
    審酌上開言詞陳述作成時情況，並無違法之處，認為適當，
    依上開規定，自得作為證據使用。
貳、次按檢察官職司追訴犯罪，就審判程序之訴訟構造言，檢察
    官係屬與被告對立之當事人一方，偵查中對被告以外之人所
    為之偵查筆錄，或被告以外之人向檢察官所提之書面陳述，
    性質上均屬傳聞證據。在理論上，如未予被告反對詰問、適
    當辯解之機會，一律准其為證據，似有違當事人進行主義之
    精神，對被告之防禦權亦有所妨礙；然而現階段刑事訴訟法
    規定檢察官代表國家偵查犯罪、實施公訴，必須對於被告之
    犯罪事實負舉證之責，依法其有訊問被告、證人及鑑定人之
    權，證人、鑑定人且須具結，而實務運作時，偵查中檢察官
    向被告以外之人所取得之陳述，原則上均能遵守法律規定，
    不致違法取供，其可信性極高，為兼顧理論與實務，乃於修
    正刑事訴訟法時，增列第159條之1第2項，明定被告以外之
    人（含被害人、證人等）於偵查中向檢察官所為陳述，除顯
    有不可信之情況外，得為證據（最高法院95年度台上字第10
    44號判決參照）。且刑事訴訟法第159條之1第2項，明定被
    告以外之人於偵查中向檢察官所為陳述，除顯有不可信之情
    況外，得為證據。該所謂「不可信之情況」，由法院審酌被
    告以外之人於陳述時之外在環境及情況而為判斷。而被告以
    外之人於偵查時，是否與被告對質，與其陳述時之外在環境
    並無必然之關聯，自不得以偵查中未經被告詰問，逕認該陳
    述無證據能力。至該等陳述與事實是否相符，要屬證據證明
    力之問題，與證據能力之有無，不容混淆（最高法院94年度
    台上字第7132號判決參照）。經查：證人丁○○、甲1、庚○○、戊○○、乙○○、己○○、丙○○於偵查中向檢察官所
    為之陳述，業經具結擔保其等證言之真實性，且於本院審判
    程序中除證人戊○○經合法傳喚、拘提未到外，其餘到庭之
    證人均未證述於接受檢察官訊問時有遭受強暴、脅迫、詐欺
    、利誘等外力干擾情形，或有影響心理狀況致妨礙其等自由
    陳述之顯不可信情況，是引用上開證人於檢察官面前所為陳
    述作為證據應屬適當，依刑事訴訟法第159條之1第2項之規
    定，得作為證據。
乙、實體部分：
壹、有罪部分：
一、認定犯罪事實所憑之證據及理由：
  (一)被告辛○○販賣第二級毒品甲基安非他命部分：
  1.訊據被告辛○○固坦承伊有於附表一編號1至3所示時間，以
    附表一編號1至3所示聯繫方式，與庚○○、戊○○、乙○○
    通話，嗣戊○○、乙○○有至附表一編號2、3所示地點，嗣
    警方於上開時間、地點，扣得附表三編號3、5至8所示甲基
    安非他命3包、行動電話1支、門號0000000000號SIM卡1張、
    電子磅秤1台、未使用過之夾鏈袋115個之事實（見本院卷一
    第126頁至第127頁、第130頁），核與證人戊○○於偵查；
    證人庚○○、乙○○於偵查、本院審理中證述情節相符（見
    99偵367號卷第39頁至第40頁、第59頁至第60頁、第77頁、
    本院卷二第62頁至第63頁、第82頁至第84頁），並有本院98
    年度聲監字第124號、第134號通訊監察書及電話附表2份、
    辛○○與庚○○、戊○○、乙○○通話之通訊監察譯文6份
    、本院99年度聲搜字第8號搜索票1張、宜蘭縣政府警察局刑
    事警察大隊搜索扣押筆錄及扣押物品目錄表1份、扣案物品
    照片6張在卷可佐（見98聲監207號卷第7頁至第8頁、99警聲
    搜19號卷第1頁至第2頁、第35頁至第37頁、99偵367號卷第3
    7頁、第64頁至第65頁、第74頁、警刑偵二字第0991100591
    號卷第18頁至第25頁、第32頁至第34頁），此外，復有扣案
    之附表三編號3、5至8所示物品可佐，而扣案之甲基安非他
    命3包（合計淨重1.836公克、取樣0.0004公克、驗餘淨重1.
    8356公克），經送交通部民用航空局航空醫務中心鑑定，結
    果均含有甲基安非他命成分，此有該中心99年2月5日航藥鑑
    字第0990654號毒品鑑定書1份在卷足憑（見本院卷一第72頁
    至第73頁），堪認被告辛○○此部份供述，核與事實相符。
    惟被告辛○○矢口否認有何販賣第二級毒品之犯行，辯稱：
  (1)於98年12月1日22時50分23秒至98年12月2日0時49分34秒，
    被告辛○○與證人庚○○通話目的係代友人葉淑靜向庚○○
    催討債款，並非聯絡交易甲基安非他命事宜，況證人庚○○
    於本院審理中已證述伊在偵查中係因受承辦員警之誘導，誤
    認被告辛○○先舉發伊，伊始挾怨報復被告辛○○，進而誣
    指被告辛○○有販賣甲基安非他命之犯行，是證人庚○○於
    偵查中之證述既有瑕疵，自難據此為認定被告辛○○犯罪之
    證據。
  (2)而證人戊○○雖於偵查中證述被告辛○○有販賣甲基安非他
    命予伊，然被告辛○○僅係受證人戊○○委託代為向綽號「
    嫩嫩」男子調取甲基安非他命，且被告辛○○尚代證人戊○○出100元，連同證人戊○○所交付之900元，向綽號「嫩嫩
    」男子購買甲基安非他命後，將購得之甲基安非他命交付證
    人戊○○，是被告辛○○係以低於成本之價格轉讓甲基安非
    他命予證人戊○○，應係犯轉讓第二級毒品罪。
  (3)又被告辛○○係受證人乙○○委託代為向綽號「嫩嫩」男子
    調取甲基安非他命，並將調得之甲基安非他命交付證人乙○○，被告辛○○係以成本價、原價轉讓甲基安非他命予乙○○，並未從中獲取任何利益，此業經證人乙○○於本院審理
    中證述明確，應係犯轉讓第二級毒品罪。
  2.經查：
  (1)附表一編號1（即庚○○）部分：
  證人庚○○於99年1月15日偵查中證述：「（問：〈提示98
    年12月1日、2日、2日通訊監察譯文內容3則〉是否為你與辛○○的通話內容？）是。（問：是否有和辛○○購買毒品？
    ）有。（問：在98年12月2日49分34秒通話後，有無到約定
    的地點買毒品〈提示〉？）有。（問：購買毒品經過？）當
    次聯繫後，我們約在『小惠』她家，她家在五結鄉利澤的某
    巷內，某宮附近，通電話時，我已經在那邊了，通完電話，
    我約等了2個小時，是『康康』辛○○1個人開車過來，他好
    像是開藍色福特的車，我向他買了1萬元的安非他命，重量
    約3克。」等語（見99偵367號卷第59頁至第60頁）；於99年
    6月9日本院審理中證述：「（問：『小惠』與你何關係？）
    …『小惠』住在五結，…我只知道是在某宮旁邊的巷子進去
    ，但我忘記那個宮，是在帝君廟對面的宮。…（問：你與被
    告辛○○有無特別的交情？）沒有。（問：於99年1月15日
    製作筆錄之前，你與被告辛○○有無仇恨糾紛？）沒有。」
    等語（見本院卷二第70頁至第71頁）。觀諸證人庚○○上開
    證詞就伊與被告辛○○購買甲基安非他命之時間、地點、金
    額及數量，甚至被告使用之交通工具均證述甚為詳盡，且被
    告辛○○於99年2月4日本院訊問時亦供承：「（問：你與庚○○在電話中說老地方是什麼意思？）是1位綽號『小惠』
    的女子之住處。當時我們是有約定要見面，…。」等語（見
    本院卷一第20頁至第21頁），益徵證人庚○○前述應非子虛
    ，況證人庚○○與被告辛○○間並無任何仇怨糾紛，此亦為
    被告辛○○所自承（見本院卷二第225頁），則證人庚○○
    顯無設詞誣陷被告辛○○之必要，是其此部分證詞應屬中肯
    實在。
  佐以於98年12月1日22時50分23秒，證人庚○○持用門號000
    0000000號行動電話撥打至被告辛○○持用之門號000000000
    0號行動電話，由被告辛○○接聽，通話內容為：「
    辛○○：喂。
    庚○○：你現在有空嘛？可以見個面嘛？
    辛○○：你要的嘛？
    庚○○：我沒錢了（電話），你在家嘛？
    辛○○：你要來嘛？
    庚○○：好啊好啊。
    辛○○：對對
    庚○○：好好好。
    辛○○：好喔。」
    復於98年12月2日0時8分43秒，被告辛○○持用門號0000000
    000號行動電話撥打至證人庚○○持用之門號0000000000號
    行動電話，由證人庚○○接聽，通話內容為：「
    庚○○：喂。
    辛○○：你有沒有要來？
    庚○○：不是啊，你不是要過來？
    辛○○：你不是要過來？
    庚○○：我在這裡等你啊！
    辛○○：我在這裡等你勒。
    庚○○：哇，夭性啊。
    辛○○：我過去幹嘛。
    庚○○：我跟你說我沒有機車啊。
    辛○○：你怎麼這樣啦，你每次這樣，我就沒辦法了。你都
            沒有講清楚，你說我要如何做？
    庚○○：沒有啦，剛才你跟我說我沒有機車，叫我在這邊等
            一下等一下，你要過來。
    辛○○：我叫你，我叫你過來，問你要過來嘛，要過來嘛。
            現在怎麼樣？
    庚○○：ㄟ啊，我又沒有機車。
    辛○○：你趕快講喔，你趕快講唷，你要怎樣，我也不知道
            你要怎麼樣？
    庚○○：啊，你不能過來嘛？
    辛○○：一樣，一樣嘛？
    庚○○：啊。
    辛○○：一樣，一樣嘛？
    庚○○：要跟你見個面。
    辛○○：見面喔。
    庚○○：ㄟ啊。
    辛○○：這樣子喔，好啦好啦，你這樣講我就聽懂了。
    庚○○：ㄟ啊，好嘛？
    辛○○：好啦，我等一下過去。」
    嗣於98年12月2日0時49分34秒，被告辛○○義持用門號0000
    000000號行動電話撥打至證人庚○○持用之門號000000000
    0號行動電話，由證人庚○○接聽，通話內容為：「
    庚○○：喂。
    辛○○：看要約在哪裡？
    庚○○：啊？
    辛○○：看要在哪裡見面？
    庚○○：我還在這裡耶。
    辛○○：啊？
    庚○○：我還在這邊等耶。
    辛○○：對啊，要在哪裡見面？
    庚○○：老地方啊。
    辛○○：7-11喔？
    庚○○：ㄟ，小惠喔。
    辛○○：啊？
    庚○○：小惠這。
    辛○○：喔，你要趕快講，你又沒有講。好好好。」等語，
    且證人庚○○此次通話基地台位置係在宜蘭縣五結鄉○○○○○路3-37號12F頂樓，此有本院98年度聲監字第124號通訊
    監察書及電話附表1份、通訊監察譯文3份在卷可參（見99警
    聲搜19號卷第1頁至第2頁、第35頁至第37頁、99偵367號卷
    第63頁至第65頁）。綜觀上開通訊內容，核與證人庚○○前
    述證詞內容相符，而與被告所辯係代葉淑靜向庚○○催討債
    務迥異，此外，復有扣案之附表三編號3、5至8所示物品可
    資佐憑，益證證人庚○○前述伊於98年12月1日22時50分23
    秒至98年12月2日0時49分34秒，確有持用門號0000000000號
    行動電話與被告辛○○持用之門號0000000000號行動電話聯
    絡，雙方聯繫交易甲基安非他命之事宜，嗣於98年12月2日0
    時49分後約2小時許，在宜蘭縣五結鄉利澤簡地區某處，被
    告辛○○以1萬元之價格，販賣3公克之甲基安非他命予伊乙
    節，係屬真實。
  至於證人庚○○於99年6月9日本院審理中雖證述：「（問：
    98年12月2日凌晨49分之通聯譯文，你與被告辛○○通話後
    ，有無與辛○○見面？）沒有。（問：你是否曾經以1萬元
    之代價向被告辛○○購買3公克安非他命？）沒有。…（問
    ：那段時間當中，你有無在外積欠綽號『阿靜』的債務？）
    有。…（問：〈請鈞院提示99偵367號卷第60頁之偵訊筆錄
    並告以要旨〉你剛才所說98年12月2日與被告辛○○通完電
    話後沒有毒品交易，你們沒有見面，但你於99年1月15日檢
    察官偵訊中，檢察官問你購買毒品的經過，你回答有約在小
    惠那邊，你向他購買1萬元的安非他命，重量3公克，為何你
    今日稱沒有與被告碰面，也沒有向被告購買毒品？）因為當
    天我被警方查獲後去宜蘭縣警察局作筆錄，警方跟我說『康
    康』（指被告辛○○）昨天才咬我在賣毒，問我要不要把『
    康康』咬下去（台語），警察跟我說叫我把『康康』咬下去
    沒有關係，我把他咬下去對我比較好，所以我才把『康康』
    咬下去（台語），…警察跟我說之後去檢察官那邊開庭時，
    也要我這樣講。我今日所述都是實在的。…（問：你現因什
    麼案件被羈押？）販賣安非他命被收押禁見，已經起訴了。
    …（問：〈請鈞院提示99偵367號卷第60頁第6、7行並告以
    要旨〉99年1月15日檢察官問你的時候，有問到你購買毒品
    的經過，你就自動的講出說『當次聯繫後…通完電話後，我
    約等了2小時，康康1個人開車過來…，我向他買了1萬元的
    安非他命，重量約3克』這個問題並沒有人誘導你回答，而
    是你自己一五一十說出來，請問此段所述是否實在？）在我
    接受檢察官訊問前，警察就已經要我這樣說了，警方有詢問
    我名字，我說『阿義』、『卡車』（台語），警方就說昨天
    才抓到被告辛○○，『康康』咬我，所以我才會咬『康康』
    。（問：是否記得哪一位警察要你咬出被告辛○○的？）我
    不知道。…（問：你於98年12月5日11時24分與被告辛○○
    通聯譯文中有稱『我就還沒有跟葉淑靜說要…』，你當時的
    意思為何？）那是葉淑靜要向我借錢。（證人改稱）是我欠
    葉淑靜錢，時間那麼久我忘記了。…（問：〈提示99偵367
    號卷第63至65頁之監察譯文並告以要旨〉即98年12月1日22
    時50分、98年12月2日凌晨8分、98年12月2日凌晨49分，這3
    通電話到底是與被告辛○○聯絡什麼事？而這3通電話根本
    都沒有提到葉淑靜，你與辛○○約在小惠那邊見面目的為何
    ？）（證人看譯文約2分鐘並思考）這3通好像是葉淑靜叫我
    打的，但我不知道是要做什麼了，現在才問我，事情過那麼
    久了，我記不得了。（問：你之前於99年1月15日在檢察官
    偵查中所述，是否實在〈提示偵訊筆錄並告以要旨〉？）所
    言不實在，當時我說謊。…（問：檢察官是否於訊問有關你
    向辛○○購買毒品的事情前，就請你先為具結，為何你當時
    還要說謊？）因為我生氣了，因為我被警察抓到在製作筆錄
    時，警察跟我說被告辛○○咬我販毒，我怎麼會不生氣。（
    問：你被起訴販賣毒品的案件裡面，有無起訴你販賣毒品給
    被告辛○○的部分？）沒有。…（問：於99年1月15日是否
    為警方查獲你販賣毒品的案件先訊問你之後，先隨案移送到
    地檢署，檢察官就問你涉嫌販賣毒品的部分，之後又另外製
    作1份筆錄有關辛○○販賣毒品的部分，之後又將你移送刑
    大製作筆錄？）是。」等語（見本院卷二第63頁至第70頁）
    。惟觀諸證人庚○○係於99年1月15日15時33分接受檢察官
    訊問，嗣於99年1月15日16時25分始接受宜蘭縣政府警察局
    刑警大隊警員詢問，此有訊問筆錄及調查筆錄各1份在卷足
    憑（見警刑偵二字第0991101746號卷第30頁至第32頁、99偵
    367號卷第59頁至第61頁），顯與證人庚○○所稱伊係先接
    受警方詢問，警方告知伊被告辛○○有指證伊販賣毒品，伊
    始在警方誘導下於偵查中為不利於被告辛○○之指證乙節不
    符，況證人庚○○亦無法指出究係何警員對之為上開誘導俾
    供本院查證真偽，遑論證人庚○○亦自承伊並未因涉販賣毒
    品予辛○○而遭起訴，則庚○○此部分所述是否屬實已容有
    疑義。再觀之證人庚○○此部分證詞，就伊究竟有無積欠葉
    淑靜金錢、於98年12月1日至同年月2日與被告辛○○聯繫3
    通電話之目的為何乙節前後證詞反覆，亦與被告辛○○所辯
    伊係代葉淑靜向庚○○催討債務云云不符（見本院卷一第12
    6頁），顯見證人庚○○此部分證述係屬不實。又參以證人
    庚○○於99年1月15日偵查中證述：「（問：（提示98年12
    月5日、5日通訊監察譯文內容2則）是否為你與辛○○的通
    話內容？）是。（問：此2次通訊，你提到說『錢還沒湊足
    』此次有無交易？）沒有。（問：〈提示98年12月14日通訊
    監察譯文內容1則〉是否為你與辛○○的通話內容？）是。
    （問：此次通訊，有無交易？）沒有。（問：〈提示98年12
    月20日通訊監察譯文內容1則〉是否為你與辛○○的通話內
    容？）是。（問：此次通訊，你提到說『你要幫我找嘛』，
    是何意？）我要辛○○幫我調安非他命，我本來要買2萬元
    的安非他命。（問：當次有無交易？）沒有，因為後來辛○○就沒有打電話給我。」等語（見99偵367號卷第60頁），
    是倘證人庚○○係因負氣而為前開虛偽證述被告辛○○有販
    賣甲基安非他命予伊，則庚○○何以為此部分有利於被告辛○○之證述，此顯與常情相悖，益見證人庚○○此部分證述
    係屬不實，自不足採。故被告辛○○仍以前詞辯稱：其僅係
    代友人葉淑靜向庚○○催討債務，並未販賣甲基安非他命予
    庚○○云云，尚難採信。而證人庚○○於本院審理中經審判
    長告知偽證罪之處罰，仍於供前具結，對於本案重要關係事
    項為虛偽不實之陳述，所涉偽證罪嫌，應由檢察官另行偵辦
    ，附此敘明。
  綜上所述，可證於98年12月1日22時50分23秒至98年12月2日
    0時49分34秒，證人庚○○確有持用門號0000000000號行動
    電話與被告辛○○持用之門號0000000000號行動電話聯絡，
    雙方聯繫交易甲基安非他命之事宜，嗣於98年12月2日0時49
    分後約2小時許，在宜蘭縣五結鄉利澤簡地區某處，被告辛○○以1萬元之價格，販賣3公克之甲基安非他命予庚○○。
  (2)附表一編號2（即戊○○）部分：
  證人戊○○於99年1月13日偵查中證述：「（問：最近一次
    購買毒品經過？）98年12月26日早上10點左右，辛○○先以
    他的0000000000號電話，撥打我的0000000000電話，問我找
    他幹什麼，我告訴他我只有9百元，還差1百元，想跟他買安
    非他命，他說可以，就約我在羅東慧燈補習班旁的樓下，然
    後辛○○就交給我1小包的安非他命，我給他9百元。…（問
    ：〈提示通聯譯文並告以要旨〉你說的聯絡購買毒品的方式
    ，是指此次譯文的通話？）是。（問：通話時間何以與你所
    述有些許差距？）因為我沒有在記時間，我只記得是快要中
    午。」等語（見99偵367號卷第39頁至第40頁）。觀諸證人
    戊○○就伊與被告辛○○購買甲基安非他命之聯絡內容、時
    間、地點、金額及數量均證述甚為詳盡，且被告辛○○於99
    年1月13日偵查中亦供承：「（問：對證人戊○○於99年1月
    13日證述的內容，有何意見〈提示筆錄並告以要旨〉？）沒
    有意見。事實就是他講的。但是我是以成本價給他安非他命
    1小包約0.45公克，…。（問：還有無其他辯解？）…戊○○的部分，我承認有賣900元的安非他命給他，…。」等語
    （99偵367號卷第50頁）；於99年2月4日本院訊問時供承：
    「（問：你與戊○○聯絡何事？）…98年12月26日上午10時
    40分我與戊○○通電話，是戊○○叫我幫他拿安非他命。（
    問：你與戊○○的電話對話中，戊○○說我差1百塊可以嗎
    ，是什麼意思？）因為戊○○叫我幫他買1千元的安非他命
    ，但他說他只有9百元，我說可以。在電話中我有答應戊○○幫他購買安非他命，…之後在慧燈補習班交付安非他命給
    戊○○，當時戊○○有交付我9百元。」等語（見本院卷一
    第21頁）；於99年3月18日本院準備程序中供承：「當時是
    戊○○打電話給我，跟我說他上夜班，他需要甲基安非他命
    ，…但戊○○的錢不夠，差1百元，電話中所稱『老地方』
    就是指慧燈補習班樓下。」等語（見本院卷一第126頁），
    益徵證人戊○○所述應非子虛，況證人戊○○與被告辛○○
    間並無任何仇怨糾紛，此亦為被告辛○○所自承（見本院卷
    二第225頁），則證人戊○○自無設詞誣陷被告辛○○之必
    要，是其證詞應屬中肯實在。
  佐以於98年12月26日10時43分16秒，被告辛○○持用門號00
    00000000號行動電話撥打至證人戊○○持用之門號00000000
    00號行動電話，由證人戊○○接聽，通話內容為：「
    辛○○：你打給我喔。
    戊○○：你在哪裡。
    辛○○：我在家啊老地方。
    戊○○：老地方啊，那個我差我差1百塊可以嗎？
    辛○○：可以啊。
    戊○○：啊我去找你。
    辛○○：喔。
    庚○○：喔。」等語，此有本院98年度聲監字第134號通訊
    監察書及電話附表1份、通訊監察譯文1份在卷可參（見98聲
    監207號卷第7頁至第8頁、99偵367號卷第37頁）。綜觀上開
    通訊內容，核與證人戊○○前述證詞內容相符，此外，復有
    前述扣案之附表三編號3、5至8所示物品可資佐憑，益證證
    人戊○○前述於98年12月26日10時43分16秒，被告辛○○確
    有持用門號0000000000號行動電話與伊所持用之門號000000
    0000號行動電話聯絡，雙方聯繫交易甲基安非他命之事宜，
    嗣於98年12月26日10時44分至同日12時許間之某時，在宜蘭
    縣境內之慧燈補習班樓下，被告辛○○以900元之價格，販
    賣甲基安非他命1包予伊乙節，係屬真實。
  至於被告辛○○雖辯稱伊係受證人戊○○委託向綽號「嫩嫩
    」男子購買甲基安非他命云云。然被告辛○○於99年3月18日
    本院準備程序中先稱：「電話聯絡之後，我就約藥頭綽號『
    嫩嫩』的男子在慧燈補習班樓下見面，『嫩嫩』到時，戊○○也到了，『嫩嫩』就拿1包用透明夾鏈袋裝的甲基安非他
    命給戊○○，戊○○就當場說少1百元，我並跟藥頭說少1百
    元，所以戊○○就將9百元交給『嫩嫩』。但當天我與『嫩
    嫩』聯絡時，並沒有跟他說所需要的甲基安非他命數量及金
    額，因為『嫩嫩』都隨身攜帶毒品。（改稱）我當天沒有打
    電話給『嫩嫩』，當天剛好朋友在我租屋處，我就叫我朋友
    去找『嫩嫩』，我請我朋友幫我聯絡『嫩嫩』過來慧燈補習
    班樓下，這樣『嫩嫩』就知道我是要購買毒品。」等語（見
    本院卷一第126頁）；於99年7月21日本院審理中改稱：「在
    慧燈補習班樓下，我約『嫩嫩』到場買安非他命，戊○○只
    有給我9百元，我有多出1百元交給『嫩嫩』。」等語（見本
    院卷二第224頁）。綜觀被告辛○○上開供詞，就伊代證人
    戊○○向綽號『嫩嫩』男子購買甲基安非他命之交易情節前
    後反覆其詞，況被告辛○○於偵查中對此部分均隻字未提（
    99偵367號卷第48頁至第50頁），且販賣甲基安非他命係屬
    重罪，被告辛○○既已代證人戊○○連繫綽號「嫩嫩」男子
    到場與之交易甲基安非他命，當可由該2人自行交易，伊究
    無在場傳遞金錢及毒品之必要，而徒增本身為警查獲之風險
    ，此實與常情相悖，足認被告辛○○此部分辯解係臨訟編纂
    卸責之詞，不足採信。
  綜上所述，可證於98年12月26日10時43分16秒，被告辛○○
    確有持用門號0000000000號行動電話與證人戊○○所持用之
    門號0000000000號行動電話聯絡，雙方聯繫交易甲基安非他
    命之事宜，嗣於98年12月26日10時44分至同日12時許間之某
    時，在宜蘭縣境內慧燈補習班樓下，被告辛○○以900元之
    價格，販賣0.45公克之甲基安非他命1包予證人戊○○。
  (3)附表一編號3（即乙○○）部分：
  證人乙○○於99年1月28日偵查中證述：「（問：98年12月3
    1日有無至辛○○住處購買3千元之毒品安非他命？）有。（
    問：當次交易你是如何與辛○○聯絡？）我於98年12月31日
    晚間6、7點左右，以我0000000000號行動電話撥打辛○○的
    電話，約在羅東鎮辛○○的住處，打完電話，隔了一、二十
    分鐘左右，我到他家樓下，再打電話給辛○○，然後就直接
    到他11樓住處，我給辛○○3千元，他給我1小包的安非他命
    ，不知道重量多少。（問：通訊監察譯文是否為你所述當次
    交易毒品的通話內容〈提示並告以通訊監察譯文內容〉？）
    是。（問：『想要跟你要1碗』」是何意？）我以前曾跟他
    交易過2、3次，都是買3千元固定的量，我們買賣毒品都是
    這樣子講。…我跟被告辛○○沒有仇怨或金錢糾紛。」等語
    （見99偵367號卷第77頁至第78頁）；於99年6月9日本院審
    理中證述：「（問：98年12月31日晚上這通電話，『我想要
    跟你要1碗』，而被告辛○○回答說『我聽得懂，我瞭解，
    我在處理』，請問通話內容何意？）我說要1碗的意思是要
    跟被告辛○○拿安非他命，因為我曾經向被告辛○○購買過
    2次安非他命都是買3千元，所以我說的1碗就是要購買3千元
    的安非他命。…（問：第2通的電話時間在98年12月31日19
    時59分，你跟被告辛○○說『弄一點東西來請一下，朋友要
    的』是什麼意思？）電話中不方便說的很清楚，所以我叫被
    告辛○○弄一點東西來請一下，朋友要的，就是我前1通電
    話跟他說要購買1碗，3千元的毒品，被告辛○○說他那邊沒
    有，他要一些時間，所以過了一段時間，我才又打電話給被
    告辛○○，跟他說要看他身上還有多少，要他先請我一點，
    我要拿回家吸用。…（問：後來被告辛○○說『沒有啦，你
    人來再說』，請問這個通話完之後，你與辛○○有無見面？
    ）有。…（問：你與被告辛○○於98年12月31日下午19時59
    分通完電話後有見面，說了什麼話？做了什麼事？）…那天
    我有去被告辛○○羅東鎮的住處，我拿3千元給被告辛○○
    ，被告辛○○有拿1小包安非他命給我，…。（問：你與被
    告辛○○有無任何仇恨糾紛？）沒有。…（問：〈提示99偵
    367號卷第74頁並告以要旨〉你係於第2通通聯後多久，就到
    達被告辛○○住處購買毒品安非他命？）我撥打第2通電話
    時，人就在被告辛○○住處1樓，之後我就直接搭乘電梯上
    11樓找被告辛○○，我到被告辛○○住處後就直接拿3千元
    給被告辛○○，被告辛○○就給我安非他命，…通話後到被
    告辛○○住處應該不會超過3分鐘。」等語（見本院卷二第
    82頁至第88頁）。綜觀證人乙○○上開證詞，就伊向被告辛○○購買甲基安非他命之聯絡內容、時間、地點及交易過程
    證述一致且詳盡，且被告辛○○於99年2月4日本院訊問時亦
    供承：「（問：你與乙○○聯絡何事？）…98年12月31日晚
    上19時23分…，我有與乙○○聯絡，乙○○在電話中說想要
    跟我要1碗，1碗就是1包安非他命，就是含袋重量1公克，…
    之後乙○○在當天98年12月31日大約晚上8時許與我通完電
    話後，就去我位於宜蘭縣羅東鎮○○路○段162之1號11樓的
    居所找我…。」等語（見本院卷一第21頁），益徵證人乙○○所述應非子虛，況證人乙○○與被告辛○○間並無任何仇
    怨糾紛，此亦為被告辛○○所自承（見本院卷二第225頁）
    ，則證人乙○○自無設詞誣陷被告辛○○之必要，是其證詞
    應屬中肯實在。
  佐以於98年12月31日19時23分57秒，證人乙○○持用門號00
    00000000號行動電話撥打至被告辛○○持用之門號00000000
    00號行動電話，由被告辛○○接聽，通話內容為：「
    乙○○：呀你在那裡？
    辛○○：我在那裡，我在辦事情。
    乙○○：我想要跟你要1碗。
    辛○○：我知道，我聽得懂，我了解，我現在在處理呀。
    乙○○：大約多久？
    辛○○：你給我時間好不好。
    乙○○：好，不好意思。
    嗣於98年12月31日19時59分34秒，證人乙○○持用門號0000
    000000號行動電話撥打至被告辛○○持用之門號0000000000
    號行動電話，由被告辛○○接聽，通話內容為：「
    乙○○：我在樓下。
    辛○○：坐到11樓。
    乙○○：你弄點東西來請一下，朋友要的。
    辛○○：沒有啦，你人來再講。」等語，此有本院98年度聲
    監字第134號通訊監察書及電話附表1份、通訊監察譯文2份
    在卷可參（見98聲監207號卷第7頁至第8頁、99偵367號卷第
    74頁）。綜觀上開通訊內容，核與證人乙○○前述證詞內容
    相符，此外，復有前述扣案之附表三編號3、5至8所示扣案
    物品可資佐憑，益證證人乙○○前述於98年12月31日19時23
    分57秒、98年12月31日19時59分34秒，伊有持用門號000000
    0000號行動電話與被告辛○○持用之門號0000000000號行動
    電話聯絡，雙方聯繫交易甲基安非他命之事宜，嗣於98年12
    月31日20時許，在宜蘭縣羅東鎮○○路○段162之1號11樓被
    告辛○○居所，被告辛○○以3千元之價格，販賣甲基安非
    他命1包予伊乙節，係屬真實。
  至於被告辛○○雖辯稱伊僅係代證人乙○○向綽號「嫩嫩」
    男子購買甲基安非他命云云。惟證人乙○○於99年6月9日本
    院審理中證述：「（問：98年12月31日被告辛○○有無叫你
    去向他人拿毒品？）沒有，就是我拿3千元給被告辛○○，
    被告辛○○就拿安非他命給我，並沒有1個綽號叫『嫩嫩』
    的人，我只有認識被告辛○○，我不認識其他販毒的人。…
    （問：於98年12月31日你是直接當面一手交錢給被告辛○○
    ，被告辛○○一手交安非他命給你？）是的，當天只有我與
    被告辛○○在場，沒有其他人。」等語（見本院卷二第85頁
    、第87頁）。且被告辛○○於99年2月4日本院訊問時先供稱
    ：「當時我已經有幫乙○○聯絡綽號『嫩嫩』的男子要購買
    安非他命，之後乙○○就下去等，『嫩嫩』來了之後，他們
    2人就交易。」等語（見本院卷一第21頁）；於99年7月21日
    本院審理中改供稱：「幫乙○○調貨那次是在羅東調貨，我
    拿到安非他命之後回家後才交付給乙○○。」等語（見本院
    卷二第224頁），綜觀被告辛○○上開供詞，就伊代證人乙○○向綽號『嫩嫩』男子購買甲基安非他命之交易情節前後
    反覆其詞，且販賣甲基安非他命係屬重罪，被告辛○○既已
    代證人乙○○連繫綽號「嫩嫩」男子與之交易甲基安非他命
    ，當可由該2人自行交易，究無在場傳遞金錢及毒品，而徒
    增本身為警查獲之風險，此實與常情相違，足認被告辛○○
    此部分辯解顯係臨訟編纂卸責之詞，不足採信。
  綜上所述，可證於98年12月31日19時23分57秒、98年12月31
    日19時59分34秒，證人乙○○確有持用門號0000000000號行
    動電話與被告辛○○持用之門號0000000000號行動電話聯絡
    ，雙方聯繫交易甲基安非他命之事宜，嗣於98年12月31日20
    時許，在宜蘭縣羅東鎮○○路○段162之1號11樓被告辛○○
    居所，被告辛○○以3千元之價格，販賣1公克之甲基安非他
    命1包予證人乙○○。
  (4)按販賣毒品係違法行為，非可公然為之，亦無公定之價格，
    無論包裝方式，均可任意分裝增減份量。每次買賣之價差，
    亦隨時依雙方資力、關係之深淺、需求之數量、來源是否充
    裕、販賣者是否渴求資金、查緝是否嚴緊、購買者被查獲時
    供述購買對象之風險評估等，異其標準，非可一概而論。販
    賣之利得除經坦承及價量俱臻明確外，委難察得實情。職是
    之故，縱未確切查得販賣所得賺取之實際差價，但除別有事
    證，足認係按同一價格轉讓，確未牟利外，尚難執此即認非
    法販賣之事證有所不足，致知過坦承者難辭重典，飾詞否認
    者反得逞僥倖，而失情理之平。況近年來政府為杜絕毒品之
    氾濫，對於查緝施用及販賣毒品之工作，無不嚴加執行，非
    法販賣毒品，又為違反法禁之重罪，經警查緝甚嚴設若無利
    可圖，衡情一般持有毒品之人當無輕易將所持有之毒品轉售
    他人而甘冒於再次向他人購買時，被查獲移送法辦並受長期
    自由刑或生命刑剝奪危險之理。本件被告辛○○有施用海洛
    因、甲基安非他命之毒癮，此業經被告辛○○於警詢、本院
    羈押訊問時供述明確（見警刑偵二字第091100590號卷第5頁
    、本院99聲羈5號卷第12頁），並有宜蘭縣政府警察局毒品
    犯罪嫌疑人尿液採驗作業管制紀錄、慈濟大學濫用藥物檢驗
    中心檢驗總表各1份在卷足憑（見本院卷一第91頁至第92頁
    ），足見被告辛○○亟需金錢購買毒品，況被告辛○○與證
    人庚○○、戊○○、乙○○間，既非至親，又無故舊關係，
    則若無利可圖，被告辛○○何須甘冒被查獲之風險出售甲基
    安非他命予庚○○、戊○○、乙○○，是被告辛○○前揭販
    賣毒品甲基安非他命，顯有營利之意圖甚明。
  (5)至於證人乙○○於99年6月9日本院審理中證述：「（問：你
    與被告辛○○於98年12月31日下午19時59分通完電話後有見
    面，說了什麼話？做了什麼事？）…被告辛○○跟我抱怨說
    他那裡沒有東西了，是他去幫我調，沒有賺，…。（問：你
    方才稱被告辛○○跟你抱怨說沒有賺，是何意？）是被告辛○○說他去幫我調貨，沒有賺，…。（問：你所施用的安非
    他命向何人購買？）我只有跟被告辛○○購買，沒有跟其他
    人買過。（問：你與被告辛○○有何交情？）沒有特別的交
    情。就是透過朋友介紹而向被告辛○○購買毒品。…（問：
    你是否知道被告辛○○到底有無賺你的錢？）我不知道。」
    等語（見本院卷二第84頁、第86頁至第87頁）。是由證人乙○○之證述，可知其與被告辛○○間並無任何特殊交情，彼
    此間僅係單純交易甲基安非他命之關係，則倘無利可圖，被
    告辛○○何須甘冒被查獲之風險出售甲基安非他命予乙○○
    ，況販賣者無不向購買者吹噓商品價格便宜、未從中賺取利
    潤等語，以提升購買者向之購買意願，遑論證人乙○○除向
    被告辛○○購買甲基安非他命外，未曾向他人購買，其自無
    從比較而得知被告辛○○是否確未從中牟利，是尚難僅以被
    告辛○○單方面告知證人乙○○伊未賺取利潤，而認被告辛○○前揭出售甲基安非他命之行為未具有營利之意圖。是被
    告辛○○仍以前詞置辯，亦不足採。
  3.綜上論證，可證被告辛○○確有意圖營利，基於販賣第二級
    毒品甲基安非他命之犯意，先於不詳時間，在不詳地點，以
    不詳之價格，向真實姓名年籍不詳之成年人，販入數量不詳
    之第二級毒品甲基安非他命，再以其所有之NOKI甲廠牌紅色
    行動電話1支搭配向友人借得之門號0000000000號SIM卡作為
    對外聯絡工具，隨即於附表一編號1、2、3所示時間、地點
    ，分別以附表一編號1、2、3所示交易方式、價格，各販賣
    如附表一編號1、2、3所示數量之甲基安非他命予庚○○、
    戊○○、乙○○，販賣第二級毒品甲基安非他命所得共計13
    ,900元。
  (二)被告辛○○轉讓第一級毒品海洛因部分：
  1.訊據被告辛○○固坦承伊有於附表二編號1、2所示時間，以
    附表二編號1、2所示聯絡方式與己○○通話之事實（見本院
    卷一第127頁、第130頁），核與證人己○○於偵查中證述情
    節相符（見99偵367號卷第17頁），並有門號0000000000號
    、0000000000號行動電話雙向通聯紀錄各1份在卷足憑（見
    本院卷外證物袋），堪認被告辛○○此部分供述，核與事實
    相符。惟被告辛○○矢口否認有何轉讓第一級毒品之犯行，
    辯稱：被告辛○○係因房屋租賃之事而與證人己○○聯絡，
    並非聯絡轉讓海洛因之事，且於99年1月10日22時、99年1月
    11日10時許，證人己○○均未到被告辛○○住處，被告辛○○亦未交付海洛因予證人己○○施用，而被告辛○○雖曾與
    證人己○○一同在住處施用海洛因，惟證人己○○施用之海
    洛因均係伊自行向他人所購得，本案係因被告辛○○與證人
    己○○間存有金錢債務糾紛，且證人己○○誤認伊係遭被告
    辛○○設陷始為警逮捕，方為不利於被告辛○○之證述，是
    證人己○○之證詞自難作為認定被告辛○○犯罪之依據云云
    。
  2.經查：
  (1)證人己○○於99年1月12日偵查中證述：「（問：最近1次購
    買毒品經過？）昨天即99年1月11日早上10點左右，我去辛○○住的地方敲門，就是羅東鎮○○路今日警方搜索的地點
    ，…向辛○○…0.15克的海洛因施用。（問：昨日去之前，
    有無先以電話跟辛○○聯絡？）有，約在去之前1、2個小時
    前，我以相同的0000000000電話撥打辛○○的0000000000號
    電話，是辛○○接的電話，叫我晚一點再過去。…（問：丁○○幫辛○○送毒品給你的交易經過？）是在前天晚上10點
    多11點左右，我用…電話打給辛○○，也是他叫我過去，我
    直接到11樓辛○○的住處，…把0.15克的海洛因交給我。」
    等語（99偵367號卷第16頁至第17頁）；於99年7月7日本院
    審理中證述：「（問：你與被告辛○○有無仇恨或金錢債務
    糾紛？）沒有。…（問：99年1月10日晚上10時許，你是否
    有去辛○○住處購買毒品？倘若有的話，購買何種毒品？購
    買的數量、金錢為何？）我記得有去辛○○住處施用海洛因
    ，但沒有拿錢給辛○○，…。（問：99年1月11日為警查獲
    前1天早上10點，你是否有去辛○○住處，並向辛○○購買
    毒品？有無付錢？）…於99年1月11日我並沒有去辛○○住
    處購買毒品，但我有去辛○○住處施用海洛因，海洛因是辛○○提供給我的。…（問：99年1月10日晚上10點多，你有
    無去辛○○住處向辛○○拿毒品，並在辛○○住處施用毒品
    ？）有。（問：99年1月10日晚上10點多，你是向辛○○拿
    何毒品？拿多少數量？）我是拿海洛因，數量大約我放入針
    筒後1公分的高度，也就是我施用1次的量。當時我也是在辛○○住處注射施打毒品海洛因的。…（問：99年1月10日晚
    上10點多，丁○○是否有在場？）沒有在場，丁○○與辛○○住不同房間。當天我是去辛○○房間向辛○○拿海洛因，
    並在辛○○房間施用海洛因，當時丁○○並不在，辛○○在
    家，這次我也沒有付錢。…（問：〈提示99偵367號卷第16
    、17頁之99年1月12日偵訊筆錄〉你稱99年1月11日早上10
    點多，你有到辛○○住處向辛○○拿毒品海洛因施用，但你
    方才稱沒有拿錢給辛○○，為何於檢察官偵查中向檢察官說
    你有交1千元給辛○○，辛○○並親手交付海洛因給你，並
    且你也在辛○○住處施用海洛因？）辛○○確實有交付海洛
    因給我施用，但當天我沒有拿錢給他，這次辛○○所交付給
    我的海洛因數量就是可以供我施用1次的量，也就是海洛因
    放入針筒後高度約1公分的量。（問：99年1月11日早上10點
    多及99年1月10日晚上10點多，你向辛○○拿海洛因時到底
    有無交錢給辛○○？）都沒有，…。」等語（見本院卷二第
    136頁至第146頁）。綜觀證人己○○上開證詞，就伊於99年
    1月10日22時許、99年1月11日10時許，有先後至宜蘭縣羅東
    鎮○○路○段162之1號11樓被告辛○○居所，各向被告辛○○拿取少量海洛因施用乙節前後證述一致，參以於99年1月1
    0日22時41分49秒至22時42分11秒、同日22時43分32秒至22
    時43分43秒、同日22時57分35秒至22時57分48秒，證人己○○確有持用之門號0000000000號行動電話，與被告辛○○持
    用之門號0000000000號行動電話通話，另於99年1月11日7時
    32分04秒至同日7時32分52秒，證人己○○亦有持用之門號0
    000000000號行動電話，與被告辛○○持用之門號000000000
    0號行動電話通話，此有上開行動電話雙向通聯紀錄各1份在
    卷足憑（見本院卷外證物袋），核與證人己○○前述與被告
    辛○○通話時間相符，且被告辛○○於99年1月13日本院羈
    押訊問時亦供承：「（問：你跟己○○有沒有打架、吵架或
    其他恩怨？）他來我家2次，我的海洛因放在桌上，他自己
    拿去施用，可是他都沒有給我錢，…。」等語（見本院99聲
    羈5號卷第11頁），益徵證人己○○所述應非子虛，且證人
    己○○與被告辛○○間並無任何仇怨糾紛，其自無設詞誣陷
    被告辛○○之必要，是證人己○○此部分證詞應屬中肯實在
    。
  (2)佐以證人己○○於99年1月12日偵查中證述：「（問：98年1
    2月30日經監聽，你發的簡訊『四一』是指何意？）就是0.9
    克的海洛因。（問：為何要叫『四一』？）就是4分之1。（
    問：4分之1為何是0.9克？）因為海洛因的算法就是這樣，1
    錢3.6克，4分之1就是0.9克。（問：『提藥』是指何意？）
    就是藥癮發作。（問：依第3通簡訊的內容，當天你是和何
    人交易〈提示並告以要旨〉？）這次是用欠的，因為我沒有
    錢。是辛○○在他住處11樓把海洛因交給我的，那次是8分
    之1，是0.45克，因為是用欠的，他不會讓我拿太多。」等
    語（見99偵367號卷第18頁）；於99年7月7日本院審理中證
    述：「（問：〈請鈞院提示99偵367號卷第11頁之己○○與
    辛○○間簡訊譯文〉簡訊譯文內容是否實在？）實在。（問
    ：上開簡訊裡面的『四一』、『到時後在扣』」是何意？）
    『四一』指的是數量，…『到時後在扣』是指一起拿，有錢
    的時候再拿給他。」等語（見本院卷二第137頁）。再參以
    於98年12月30日3時4分29秒，證人己○○持用門號00000000
    00號行動電話傳送簡訊至被告辛○○持用之門號0000000000
    號行動電話，簡訊內容為：「老大有人要四一能聯絡嗎」，
    復於98年12月30日10時15分37秒，證人己○○再持用上開行
    動電話傳送簡訊至被告辛○○所持用上開行動電話，簡訊內
    容為：「老大我提要沒法開車了」，嗣於98年12月30日15時
    50分1秒，證人己○○又持用上開行動電話傳送簡訊至被告
    辛○○所持用之上開行動電話，簡訊內容為：「老大我快提
    要了煩你等一下先設法可以嗎到時後在扣」等情，此有本院
    98年度聲監字第134號通訊監察書及電話附表1份、通訊監察
    簡訊譯文3份在卷可參（見98聲監207號卷第7頁至第8頁、99
    偵367號卷第11頁），顯見證人己○○於99年1月10日22時許
    之前即98年12月30日已曾未給付金錢予被告辛○○，而自被
    告辛○○處取得0.45公克之海洛因。此外，復有扣案之附表
    三編號1、5至8所示海洛因1包、電子磅秤1台、未使用過之
    夾鏈袋115個、行動電話1支、門號0000000000號SIM卡1張，
    且扣案之海洛因1包經送交通部民用航空局航空醫務中心鑑
    定，結果含有海洛因成分，此有該中心99年2月5日航藥鑑字
    第0990654號毒品鑑定書1份在卷足憑（見本院卷一第72頁至
    第73頁），益證證人己○○前述於99年1月10日22時許，伊
    有持用門號0000000000號行動電話，與被告辛○○持用之門
    號0000000000號行動電話聯絡轉讓海洛因事宜，嗣於同日23
    時許，在宜蘭縣羅東鎮○○路○段162之1號11樓被告辛○○
    居所，被告辛○○無償轉讓0.15公克之海洛因予伊施用；另
    於99年1月11日7時許，伊有持用門號0000000000號行動電話
    與被告辛○○持用之門號0000000000號行動電話聯絡轉讓海
    洛因事宜，嗣於同日10時許，在上開居所，被告辛○○無償
    轉讓0.15公克之海洛因予伊施用乙節，係屬真實。是被告辛○○仍以前詞辯稱：伊未曾轉讓海洛因予己○○云云，顯不
    足採。
  (3)至於公訴人雖認被告辛○○於99年1月10日22時許、99年1月
    11日10時許，係分別以1千元之價格，販賣0.15公克之海洛
    因予證人己○○云云。然查：證人己○○於99年1月12日偵
    查中雖證述：「（問：最近1次購買毒品經過？）昨天即99
    年1月11日早上10點左右，我去辛○○住的地方敲門，就是
    羅東鎮○○路今日警方搜索的地點，我拿1千元給辛○○，
    向辛○○購買0.15克的海洛因施用。…（問：l月11日買的
    毒品是誰交給你的？）是辛○○交給我的，1千元是我親手
    交給辛○○的。…（問：丁○○幫辛○○送毒品給你的交易
    經過？）是在前天晚上10點多11點左右，我用公共電話打給
    辛○○，也是他叫我過去，我直接到11樓辛○○的住處，…
    0.15克的海洛因交給我，我把1千元交給辛○○，…。」等
    語（99偵367號卷第16頁至第17頁）。然其於99年7月7日本
    院審理中則證述：「（問：倘若你不是購買毒品，他人為何
    要長期提供毒品給你施用？）因為我有車子，他們會叫我開
    車載他們出去，他們隨叫我隨到。…（問：為何你沒有付錢
    給辛○○，他願意拿海洛因給你施用？）因為我有車，雖然
    辛○○也有車，但他的車比較舊。…（問：依你的意思，你
    是否以開車載辛○○出去提供接送的勞務來作為換取辛○○
    提供海洛因給你施用？）是。（問：你與辛○○間是否有明
    講你開車載送他出去1次可以換取多少量的海洛因？）並沒
    有明講，反正只要我向他拿毒品海洛因，辛○○並沒有向我
    收錢，但他叫我載送他出去我就會答應幫忙。」等語（見本
    院卷二第140頁、第146頁至第147頁）。綜觀證人己○○此
    部分證詞，就伊於99年1月10日22時許、99年1月11日10時許
    ，究係交付1千元、抑或係以開車之勞務為對價，向被告辛○○購買0.15公克海洛因之重要情節前後所述不一，復查無
    其他證據足以佐證被告辛○○有於上開2次交付海洛因予證
    人己○○之過程中取得利益，則證人己○○此部分證詞既有
    瑕疵，自難據此為不利於被告辛○○之認定，依前所述，被
    告所為此部分犯行應均僅構成轉讓第一級毒品罪，尚難逕以
    販賣罪相繩。
  (4)綜上所述，可證被告辛○○確有分別基於轉讓第一級毒品海
    洛因之犯意，以其所有之NOKI甲廠牌紅色行動電話1支搭配向
    友人借得之門號0000000000號SIM卡作為對外聯絡工具，隨
    即於99年1月10日22時41分49秒、同日22時43分32秒、同日2
    2時57分35秒，證人己○○持用門號0000000000號行動電話
    ，與被告辛○○持用之門號0000000000號行動電話聯絡轉讓
    海洛因事宜，嗣於同日23時許，在宜蘭縣羅東鎮○○路○段1
    62之1號11樓被告辛○○居所，被告辛○○無償轉讓0.15公
    克之海洛因予證人己○○，供證人己○○施用；另於99年1
    月11日7時32分4秒，證人己○○持用門號0000000000號行動
    電話，與被告辛○○持用之門號0000000000號行動電話聯絡
    轉讓海洛因事宜，嗣於同日10時許，在上開被告辛○○居所
    ，被告辛○○無償轉讓0.15公克之海洛因予證人己○○，供
    證人己○○施用。（至於檢察官起訴同案被告丁○○涉與被
    告辛○○共同於99年1月10日22時販賣海洛因予己○○部分
    ，詳後述）。
  (三)被告丁○○轉讓第一級毒品海洛因部分：
  1.訊據被告丁○○固坦承伊有於附表二編號3所示時間、地點
    ，以附表二編號3所示聯絡方式與丙○○通話，嗣丙○○交
    付伊500元，而伊交付0.1公克之海洛因予丙○○施用，嗣於
    警方上開時間、地點執行搜索，扣得附表三編號2、5、10至
    11所示海洛因1包、電子磅秤1台、行動電話1支、門號00000
    00000號SIM卡1張之事實（見本院卷一第128頁至第131頁、
    卷二第225頁），核與證人丙○○於偵查及本院審理中證述
    情節相符（見99偵367號卷第28頁至第29頁、本院卷二第149
    頁至第150頁），並有本院98年度聲監續字第85號通訊監察
    書及電話附表1份、通訊監察譯文2份在卷足憑（見98聲監20
    6號卷第146頁至第147頁、99偵367號卷第25頁），此外，復
    有扣案如附表三編號2、5、10至11所示物品可佐，而扣案之
    海洛因1包（淨重0.2170公克、取樣0.0020公克、驗餘淨重
    0.2150公克），經送交通部民用航空局航空醫務中心鑑定，
    結果含有海洛因成分，此有該中心99年2月5日航藥鑑字第09
    90655號毒品鑑定書1份在卷可證（見本院卷一第74頁至第75
    頁），堪認被告丁○○此部分供述，核與事實相符。惟被告
    丁○○矢口否認有何轉讓第一級毒品之犯行，辯稱：被告丁○○係與證人丙○○合資向同案被告辛○○購買2千元之海
    洛因云云。
  2.經查：
  (1)證人丙○○於99年1月12日警詢中證述：「（問：警方提示
    譯文資料內容是否你今12日向『康康』男子購買毒品對話情
    形〈詳如譯文〉？）是的，但我不是向『康康』男子購買，
    我是向我朋友綽號『仲哲』問的，他向何人調毒品我並不知
    道，我今天到純精路3段162之1號11樓時，綽號『仲哲』幫
    我開門並將1小包海洛因毒品放在桌上，當時他就上去樓上
    ，我便將5百元放在桌上，我拿了毒品後就向他借廁所並在
    廁所內將毒品海洛因稀釋放入針筒內，綽號仲哲要我不要在
    該處施打，我要離去開門時警方就進入現場。（問：警方提
    示犯罪嫌疑人指認紀錄表編號幾號是綽號仲哲男子？你認識
    多久？）經我指認是編號3號之男子〈經查為丁○○…〉。
    我認識他約有1至2年。」等語（見99偵367號卷第22頁至第2
    3頁）；於99年1月12日偵查中證述：「（問：最近1次購買
    毒品經過？）今天即99年1月12日早上10點半左右，我以098
    6的電話打電話給丁○○，問他有沒有海洛因，他說不知道
    要問問看，過了約10幾分鐘，他…叫我直接到羅東鎮○○路
    警方搜索的地點，約11點左右我到達該處，是丁○○幫我開
    門的，…有1包海洛因放在桌上，我就把5百元放在桌上，然
    後把海洛因拿走，直接去上廁所。（問：你進門後，除了丁○○，還有無其他人？）都沒有人，只有丁○○，我去的時
    候，海洛因已經放在桌上（問：5百元買到多少海洛因？）
    只有一點點。…（問：買來的海洛因？）我將它放在針筒內
    加水，還沒有施用，我上完廁所正要出來，警察就上來。針
    筒及裡面的毒品，警察是在我身上扣到的。（問：你和『仲
    哲』聯絡時，有無說到要多少的毒品？）我說我身上只有7
    百元，『仲哲』說他先問看看，後來就叫我過去。」等語（
    見99偵367號卷第28頁至第29頁）；於99年7月7日本院審理
    中證述：「（問：你與辛○○、丁○○間有無仇恨或金錢債
    務糾紛？）都沒有。（問：警方於99年1月12日於宜蘭縣羅
    東鎮○○路○段162之1號11樓執行搜索時，你當時是否有在
    現場？當時有無被查獲何違禁物？）我有在場，當時我被查
    獲持有1支注射針筒。（問：你平常用何手機門號跟辛○○
    或丁○○聯絡？）…被查獲那天有打電話給丁○○，…。（
    問：〈請鈞院提示99偵367號卷第25頁之丙○○與丁○○之
    通訊監察譯文〉請問通訊監察譯文內容是否實在？）我記得
    我有跟丁○○說提藥、人不舒服。通訊監察譯文內容實在。
    （問：這2通電話打完之後，是否實際上有進行毒品交易？
    倘若有的話，你們是交易何種毒品？購買的數量及金錢為何
    ？）我跟丁○○通完第2通電話之後，我就過去辛○○住處
    ，丁○○開門讓我進入後，丁○○把門鎖起來，…丁○○拿
    海洛因給我之後，我隨後就又進去廁所，將海洛因放入針筒
    內加水準備要施打時，警方就來了，…。（問：你是否確定
    5百元是交給丁○○還是交給辛○○？）我是交給丁○○。
    （問：你當時有無問丁○○毒品海洛因的來源？）沒有問，
    丁○○也沒有跟我說。…（問：你稱於99年1月12日當天有
    打電話給丁○○，請問你當時打電話給丁○○是要向他購買
    毒品，還是請丁○○幫你問有沒有毒品，還是請丁○○幫你
    買海洛因？）99年1月12日我打電話給丁○○是要請丁○○
    幫我問看看有沒有海洛因。…（問：你打電話給丁○○後，
    到辛○○住處時到底有無把5百元交給丁○○？）有，…。
    （問：〈提示通訊監察譯文〉丁○○於譯文中陳述他向『那
    個人拿要摳摳』，你是否知道『那個人』所指為誰？）我不
    知道丁○○所說的『那個人』是誰。『摳摳』是錢的意思。
    」等語（見本院卷二第149頁至第154頁）。綜觀證人丙○○
    上開證詞，就伊因欲施用海洛因，乃於99年1月12日10時37
    分31秒，撥打電話予被告丁○○，詢問被告丁○○購買海洛
    因事宜，並告知丁○○伊僅有7百元，嗣於99年1月12日11時
    3分44秒，在宜蘭縣羅東鎮○○路○段162之1號樓下，伊再撥
    打電話予被告丁○○後，隨即至該處11樓，由被告丁○○開
    門，被告丁○○有交付伊海洛因1包，伊有支付5百元予被告
    丁○○，伊乃至該處廁所，將海洛因置入注射針筒內欲施用
    ，隨即為警方查獲乙節，前後證述一致。且警方於99年1月1
    2日11時35分，持本院核發之搜索票至上開辛○○居所執行
    搜索時，亦扣得在場證人丙○○持有注射針筒1支，此有本
    院搜索票1張、宜蘭縣政府警察局刑事警察大隊搜索扣押筆
    錄及扣押物品目錄表1份在卷足憑（見警刑偵二字第二字第0
    991100590號卷第17頁至第20頁、第25頁），核與證人丙○○前述情節相符。再參以被告丁○○於99年1月13日偵查中
    亦供承：「（問：對丙○○於偵查中99年1月12日證稱的內
    容，是否實在〈提示並告以要旨〉？）是，實在。（問：有
    何辯解？）我沒有販賣毒品給丙○○，是因為丙○○的錢不
    夠，…給丙○○0.1克，…。（問：現場只有你跟丙○○？
    ）是我幫丙○○開門的，…。（問：〈提示警卷丙○○之監
    聽譯文，99年1月…12日〉這是你的通話內容？）是。」等
    語（見99偵366號卷第12頁、第14頁），益徵證人丙○○前
    述，應非子虛，況證人丙○○與被告丁○○間並無仇恨糾紛
    ，此為被告丁○○所自承（見本院99聲羈5號卷第15頁），
    則證人丙○○自無設詞誣陷被告丁○○之必要，堪認其證詞
    應屬中肯實在。
  (2)佐以於99年1月12日10時37分31秒，證人丙○○持用門號000
    0000000號行動電話撥打至被告丁○○持用之門號000000000
    0號行動電話，由被告丁○○接聽，通話內容為：「
    丙○○：喂宗哲。
    丁○○：寶哥喔。
    丙○○：我這腫你那邊有嗎？
    丁○○：你難過了嗎？
    丙○○：嗯。
    丁○○：可是我跟那個人拿，都是要摳摳耶，我如果有的話
            就直接跟你講就好了…你那邊有錢嗎？
    丙○○：有呀但是不夠。
    丁○○：有多少？
    丙○○：700。
    丁○○：沒關係啦，剩下的我幫你出。
    丙○○：這樣不要了。
    丁○○：沒關係，你人在羅東嗎？
    丙○○：嗯。
    丁○○：我先打電話問看看多少錢。」
    嗣於99年1月12日11時3分44秒，證人丙○○持用門號000000
    0000號行動電話撥打至被告丁○○持用之門號0000000000號
    行動電話，由被告丁○○接聽，通話內容為：「
    丁○○：你先上來。
    丙○○：我上去沒關係嗎？
    丁○○：問題你要去別的地方那個喔。
    丙○○：我知道。
    丁○○：我可以先支援你，就這樣，你上來時打給我。
    丙○○：喔。」等語，此有本院98年度聲監續字第85號通訊
    監察書及電話附表1份、通訊監察譯文2份在卷足憑（見98聲
    監206號卷第146頁至第147頁、99偵367號卷第25頁）。綜觀
    上開通訊內容，核與證人丙○○前述證詞內容相符，此外，
    復有扣案如附表三編號2、5、10至11所示物品可資佐憑，益
    證證人丙○○前述伊因欲施用海洛因，乃於99年1月12日10
    時37分31秒，持用門號0000000000號行動電話撥打被告丁○○持用之門號0000000000號行動電話，詢問被告丁○○購買
    海洛因事宜，並告知丁○○伊僅有7百元，嗣於99年1月12日
    11時3分44秒，伊在宜蘭縣羅東鎮○○路○段162之1號樓下，
    再撥打電話予被告丁○○後，隨即至該處11樓，由被告丁○○開門，被告丁○○有交付伊海洛因1包，伊有交付5百元予
    被告丁○○乙節，係屬真實。
  (3)按以營利之意圖交付毒品，而收取對價之行為，觸犯販賣毒
    品罪；苟非基於營利之意圖，而以原價或低於原價有償轉讓
    毒品與他人，僅得以轉讓毒品罪論處；若無營利之意圖，僅
    基於幫助施用毒品者取得供施用毒品之目的，而出面代購，
    或共同合資購買並分攤價金及分受毒品，則屬應否成立施用
    毒品罪或其幫助犯之範疇，三者行為互殊，且異其處罰（最
    高法院97年度台上字第1864號判決參照）。查證人丙○○與
    被告丁○○間係屬朋友，兩人間認識至少1年多，此為被告
    丁○○所自承（見本院99聲羈5號卷第15頁），且依前開兩
    人通話內容，證人丙○○已明確告知被告丁○○伊有7百元
    可購買海洛因，被告丁○○聽聞後乃告知證人丙○○「剩下
    的我幫你出」、「我可以先支援你」等語，嗣被告丁○○交
    付0.1公克海洛因予證人丙○○後，見證人丙○○僅交付5百
    元，亦未質疑證人丙○○應交付7百元，足見被告丁○○並
    無營利之意圖，參以證人丙○○於99年7月7日本院審理中亦
    證述：「（問：你交付5百元給丁○○購買海洛因，請問丁○○所交付給你的海洛因數量，與你之前向他人購買5百元
    海洛因的數量比較，是否有比較少？）沒有。」等語（見本
    院卷二第155頁），顯示被告丁○○所交付之海洛因數量未
    少於證人丙○○向他人購買之數量，益證被告丁○○主觀上
    僅係以原價轉讓第一級毒品之意思，並因此取得等額金錢，
    應僅成立轉讓第一級毒品之犯行。檢察官起訴意旨認被告丁○○此部分係犯毒品危害防制條例第4條第1項之販賣第一級
    毒品罪云云，惟依檢察官所提出之證據，尚不足為被告丁○○有營利意圖之積極證明，且其闡明之證明方法，亦無從說
    服本院形成被告丁○○所犯係販賣第一級毒品罪之心證，自
    難以該罪相繩，併此敘明。
  (4)至於被告丁○○固辯稱其係與證人丙○○合資購買海洛因云
    云。然查：證人丙○○於99年7月7日本院審理中雖證述：「
    （問：這2通電話打完之後，是否實際上有進行毒品交易？
    倘若有的話，你們是交易何種毒品？購買的數量及金錢為何
    ？）…丁○○開門讓我進入後，丁○○把門鎖起來，我跟丁○○說我身上的錢不夠，丁○○就跟我說我與他2個人一起
    合資購買1包海洛因，我拿5百元給丁○○後我就去廁所，因
    為當時我人提藥難過，我就先進廁所施打我所帶去的那一點
    點海洛因，我從廁所出來之後，丁○○就在廁所門口拿1包
    海洛因出來，並跟我說1人1半，丁○○是拿用透明夾鏈袋裝
    的1小包海洛因給我，當時我看到丁○○手上有拿1支香菸在
    抽，我認為丁○○已經將我們2人合買屬於他的海洛因部分
    摻入香菸內施用了，所以丁○○拿海洛因給我之後，我隨後
    就又進去廁所，將海洛因放入針筒內加水準備要施打時，警
    方就來了，…。（問：你稱有給丁○○5百元，請問你為何
    知道你當天只要分擔5百元？）我是到辛○○住處後才跟丁○○說我錢不夠，我跟他說我只有5百元，我要分擔5百元。
    （問：你當時與丁○○交談的內容？）當時丁○○沒有跟我
    說要合資購買海洛因的數量，丁○○跟我說購買海洛因至少
    要1千元，5百元沒有辦法買，我們一起買，就是2人公家買
    。（問：你與丁○○當時要如何一起公家買？有無說好要如
    何分擔？）我拿5百元給丁○○時，並沒有談好要如何分擔
    錢，丁○○就是跟我說沒有1千元不能買，我說我只有5百元
    ，丁○○就說不然一起買。他拿海洛因給我的時候，已經先
    把他所購買的部分先摻入香菸內吸食，他交給我的部分就是
    我所購買的。…（問：你有無看到丁○○從樓上下來後，並
    拿海洛因給你？）我交付5百元給丁○○後，我有看到丁○○上去樓上，後來我就進去廁所，我從廁所出來時，丁○○
    就已在廁所前的樓梯口抽已經摻有海洛因的香菸。…（問：
    〈提示本院卷卷一第128至129頁並告以要旨〉對於丁○○於
    本院中所述，有何意見？）我確實有交付5百元給丁○○，
    但丁○○購買多少海洛因我不知道，我也不知道丁○○是不
    是向辛○○購買海洛因，丁○○只有跟我說要與我一起出資
    購買，也沒有說要各出資多少。」等語（見本院卷二第150
    頁至第156頁）。惟證人丙○○於警詢、偵查中均未證述伊
    係與被告丁○○合資購買海洛因，則伊於本院審理中翻異前
    詞改稱伊係與被告丁○○合資購買海洛因乙節，是否屬實，
    已非無疑，且證人丙○○先稱伊與被告丁○○係各出資5百
    元，後改稱當時未約定各自出資額，就彼此出資額若干前後
    證述不一，況海洛因量少價昂，購毒者無不錙銖必較，然證
    人丙○○竟對兩人合資購買海洛因之數量若干毫無所悉，實
    與常理不符，況證人丙○○此部分所述，亦核與被告丁○○
    於99年3月18日本院準備程序中供述：「當時的意思我是要
    與丙○○一起出資購買0.45公克的海洛因，丙○○出資5百
    元，我出資2千元，但當時我拿到的毒品是0.5公克，丙○○
    在電話中就應該知道我的意思。」等語（見本院卷一第129
    頁）；於99年7月21日本院審理中供述：「99年1月12日我有
    與丙○○合資向辛○○購買海洛因2千元，…。」等語不符
    （見本院卷二第225頁），足認證人丙○○此部分證述係事
    後迴護被告丁○○之詞，顯屬不實，尚難據此為有利於被告
    丁○○之認定。是被告丁○○仍以前詞辯稱其係與證人丙○○合資購買海洛因云云，自不足採。
  (5)綜上所述，被告丁○○確有基於轉讓第一級毒品海洛因之犯
    意，以其所有之NOKI甲廠牌粉紅色行動電話1支搭配辛○○所
    交付之詹文花名下之門號0000000000號SIM卡作為對外聯絡
    工具，於99年1月12日10時37分31秒，證人丙○○持用門號
    0000000000號行動電話撥打被告丁○○持用之門號00000000
    00號行動電話，詢問被告丁○○購買海洛因事宜，並告知丁○○伊僅有7百元，嗣於99年1月12日11時3分44秒，證人丙○○至宜蘭縣羅東鎮○○路○段162之1號樓下，持上開電話
    撥被告丁○○所持用上開電話後，隨即至該處11樓，由被告
    丁○○開門，被告丁○○遂以500元之對價，有償轉讓0.1公
    克之海洛因予證人丙○○施用。（至於檢察官起訴同案被告
    辛○○涉與被告丁○○共同於99年1月12日販賣海洛因予丙○○部分，詳後述。）
  (四)從而，被告辛○○上開販賣第二級毒品甲基安非他命、轉讓
    第一級毒品海洛因；被告丁○○上開轉讓第一級毒品海洛因
    之犯罪事實，均事證明確，應依法論科。
二、論罪科刑之理由：
  (一)按海洛因、甲基安非他命分屬毒品危害防制條例第2條第2項
    第1款、第2款所定之第一級、第二級毒品。核被告辛○○所
    為附表一編號1、2、3所示犯罪事實，均係犯毒品危害防制
    條例第4條第2項之販賣第二級毒品罪；附表二編號1、2所示
    犯罪事實，均係犯毒品危害防制條例第8條第1項之轉讓第一
    級毒品罪。被告丁○○所為附表二編號3所示犯罪事實，係
    犯毒品危害防制條例第8條第1項之轉讓第一級毒品罪。公訴
    意旨認被告辛○○、丁○○所為附表二編號1、2及附表二編
    號3所示犯罪事實均係犯同條例第4條第1項之販賣第一級毒
    品罪，尚有未洽，惟基本事實同一，本院自應予以審理，並
    變更起訴法條。
  (二)被告辛○○販賣第二級毒品甲基安非他命前持有第二級毒品
    甲基安非他命；被告辛○○、丁○○轉讓第一級毒品海洛因
    前持有第一級毒品海洛因之低度行為，均應為販賣、轉讓之
    高度行為所吸收，爰不另論罪。
  (三)被告辛○○所犯上開販賣第二級毒品罪、轉讓第二級毒品罪
    間，均犯意各別，行為互殊，應予分論併罰。
  (四)被告丁○○前於98年間因過失傷害案件，經本院以98年度交
    簡字第113號判處有期徒刑3月確定，並於98年11月18日執行
    完畢，此有臺灣高等法院被告前案紀錄表1份在卷足憑，其
    於5年以內故意再犯本件有期徒刑以上之罪，為累犯，應依
    刑法第47條第1項規定，加重其刑。
  (五)按刑法第59條之酌量減輕其刑，必須犯罪另有特殊之原因與
    環境等等，在客觀上足以引起一般同情，認為即予宣告法定
    低度刑期尤嫌過重者，始有其適用（最高法院45年台上字第
    1165號判例要旨參照）。至於犯罪之動機、犯罪之手段、犯
    罪情節輕微、被告無不良素行，事後坦承犯罪，態度良好，
    經濟困難，獨負家庭生活等情狀，僅可為法定刑內從輕科刑
    之標準，不得據為酌量減輕之理由（最高法院51年台上字第
    899號判例、70年度台上字第2511號判決、75年度台上字第7
    號判決、77年度台上字第4382號判決要旨參照）。承前所述
    ，被告辛○○不僅自己施用海洛因及甲基安非他命，尚因施
    用毒品亟需金錢而犯附表一編號1至3所示販賣甲基安非他命
    之犯行，另犯附表二編號1至2所示轉讓海洛因之犯行，無異
    鼓勵他人吸毒，嚴重危害國人身心健康，進而影響社會治安
    ，尚難認在客觀上足以引起一般同情，而認為即予宣告毒品
    危害防制條例第4條第2項、第8條第1項之法定低度刑期「7
    年以上有期徒刑」、「1年以上有期徒刑」尤嫌過重，自無
    刑法第59條所定酌量減輕其刑之適用。因此，被告辛○○之
    辯護人所稱被告辛○○素行良好，係因母親罹患重病心情不
    佳始染上毒癮，為滿足虛榮心始轉讓他人毒品，且販賣及轉
    讓毒品之數量及價格非鉅，犯罪情節輕微等情狀，均僅係法
    定刑內從輕科刑之標準，不得據為酌量減輕之理由，併此敘
    明。
  (六)爰審酌被告辛○○無犯罪前科，素行良好；被告丁○○則有
    過失傷害之犯罪前科，此有臺灣高等法院被告前案紀錄表2
    份在卷可參，而被告辛○○正值壯年、四肢健全，竟不思循
    正途賺取金錢，反意圖牟取暴利，販賣甲基安非他命予他人
    ，且無償轉讓海洛因予他人，無異鼓勵他人施用毒品，助長
    犯罪並嚴重戕害國人健康，至於被告丁○○則有償轉讓海洛
    因予友人丙○○，除影響他人之生命、身體健康外，亦進而
    助長犯罪，及考量被告2人於犯罪後仍飾詞否認部分犯行，
    欠缺悔意等一切情狀，分別量處如主文所示之刑，被告辛○○部分並定其應執行之刑。
  (七)扣案附表三編號1、2所示第一級毒品海洛因各1包（驗餘淨
    重分別為0.3860公克、0.2150公克）、附表三編號3所示第
    二級毒品甲基安非他命3包（合計驗餘淨重1.8356公克），
    及內裝該海洛因、甲基安非他命之夾鏈袋1個、1個、3個，
    因分別附著有海洛因、甲基安非他命成分，業已無法析離，
    均應依毒品危害防制條例第18條第1項前段規定，諭知沒收
    銷燬。又扣案附表三編號7所示行動電話1支為被告辛○○所
    有，此業經被告辛○○於本院審理中供述明確（見本院卷二
    第220頁）；至於扣案附表三編號5、6所示電子磅秤1台、未
    使用過之夾鏈袋115個，被告辛○○雖否認係其所有，然上
    開物品既在其住處搜獲，且證人丁○○亦證述電子磅秤係自
    被告辛○○房內取得（見本院卷二第192頁），復查無其他
    證據顯示上開物品原係他人所有，堪認係被告辛○○所有，
    且附表三編號5、6、7所示物品均係供被告辛○○犯附表一
    編號1至3、附表二編號1、2所示之罪使用之物，應依毒品危
    害防制條例第19條第1項規定宣告沒收。再扣案附表三編號1
    0所示行動電話1支為被告丁○○所有，此業經被告丁○○於
    本院審理中供述明確（見本院卷二第220頁），且係供被告
    丁○○犯附表二編號3所示之罪使用之物，應依毒品危害防
    制條例第19條第1項規定宣告沒收。
  (八)被告辛○○販賣第二級毒品所得附表一編號1至3所示財物共
    13,900元；被告丁○○轉讓第一級毒品所得附表二編號3所
    示財物5百元，均應依毒品危害防制條例第19條第1項規定沒
    收，如全部或一部不能沒收時，以其財產抵償之。
  (九)又附表三編號5所示電子磅秤雖係供被告丁○○犯附表二編
    號3所示之罪使用之物，然係被告辛○○所有，並非被告丁○○所有，就此部分爰不予宣告沒收。而扣案附表三編號8
    、11所示門號0000000000號、0000000000號SIM卡各1張，雖
    係分別供被告辛○○、丁○○犯上開犯罪使用之物，然申請
    人均非被告2人，此有通聯調閱查詢單查詢資料1份在卷足憑
    （見警刑偵二字第0991101746號卷第9頁），復無證據足證
    該申請人已經SIM卡所有權移轉被告2人，該SIM卡既非被告2
    人所有，亦爰不予宣告沒收。
  (十)另扣案附表三編號9所示未使用過之夾鏈袋57個，被告丁○○雖否認係其所有，然該物品既在被告丁○○房內搜獲，復
    查無其他證據顯示該夾鏈袋原係他人所有，足認係被告丁○○所有，惟尚無其他積極證據證明為其轉讓第一級毒品海洛
    因使用之物，爰不予宣告沒收。又扣案附表三編號12至15所
    示注射針筒等物，雖分別為被告辛○○、丁○○所有，然無
    證據證明係供本件犯罪使用之物，爰不予宣告沒收。至於附
    表三編號4所示甲基安非他命4包（合計驗餘淨重1.9108公克
    ），雖經交通部民用航空局航空醫務中心鑑定，結果均含有
    第二級毒品甲基安非他命成分，此有該局99年2月5日航藥鑑
    字第0990655號毒品鑑定書1份在卷可參（見本院卷一第74頁
    至第75頁），係屬違禁物，惟按沒收為從刑之一種，依主從
    不可分原則，應附隨於主刑而同時宣告之，上開甲基安非他
    命雖係第二級毒品，然無證據證明係供本件犯罪使用之物，
    縱屬違禁物，仍應由檢察官另依刑法第40條第2項規定，聲
    請單獨宣告沒收，併此敘明。
貳、無罪部分：
一、公訴意旨略以：
  (一)被告辛○○意圖營利，基於販賣第一級毒品海洛因之犯意，
    於98年10月22日，甲1持用門號0000000000號行動電話與辛○○持用之門號0000000000號行動電話聯絡，雙方約定交易海
    洛因事宜，嗣於98年10月22日8時30分許，在宜蘭縣羅東鎮
    境內之米堤汽車旅館門口，辛○○以1千元之價格，販賣海
    洛因1小包予甲1。
  (二)被告辛○○與丁○○共同意圖營利，基於販賣第一級毒品洛
    因之犯意聯絡，於99年1月12日，丙○○持用門號000000000
    0號行動電話與丁○○持用之門號0000000000號行動電話聯
    絡，雙方約定交易海洛因事宜，嗣於99年1月12日10時許，
    在宜蘭縣羅東鎮○○路○段162之1號11樓，推由丁○○開門
    ，將辛○○提供之海洛因1包交付予丙○○，丁○○並收取
    丙○○所交付之價金5百元。
  (三)被告丁○○與辛○○共同意圖營利，基於販賣第一級毒品洛
    因之犯意聯絡，於99年1月10日，己○○以公共電話與辛○○持用之門號0000000000號行動電話聯絡，雙方約定交易海
    洛因事宜，嗣於99年1月10日（起訴書誤載為98年1月10日）
    22時許，在宜蘭縣羅東鎮○○路○段162之1號11樓，推由丁○○開門，並將辛○○提供之0.15公克海洛因交付己○○，
    再由辛○○收受己○○所交付之1千元價金。
  (四)因認被告辛○○上開(一)、(二)部分；被告丁○○上開(三)部分均
    涉犯毒品危害防制條例第4條第1項之販賣第一級毒品罪嫌等
    語。
二、按犯罪事實應依證據認定之，無證據不得認定犯罪事實；又
    不能證明被告犯罪者，應諭知無罪之判決，刑事訴訟法第15
    4條第2項、第301條第1項分別定有明文。次按刑事訴訟法第
    161條已於91年2月8日修正公布，其第1項規定：檢察官就被
    告犯罪事實，應負舉證責任，並指出證明之方法。因此，檢
    察官對於起訴之犯罪事實，應負提出證據及說服之實質舉證
    責任。倘其所提出之證據，不足為被告有罪之積極證明，或
    其指出證明之方法，無從說服法院以形成被告有罪之心證，
    基於無罪推定之原則，自應為被告無罪判決之諭知（最高法
    院92年台上字第128號判例意旨參照）。又認定不利於被告
    之事實，須依積極證據，苟積極證據不足為不利於被告事實
    之認定時，即應為有利於被告之認定，更不必有何有利之證
    據（最高法院30年上字第816號判例意旨參照）。
三、本件公訴意旨認被告辛○○、丁○○涉犯上開販賣第一級毒
    品罪嫌，無非係以下列證據為據：
  (一)被告辛○○販賣第一級毒品海洛因予甲1部分：
  1.證人甲1於偵查中之證詞。
  2.被告辛○○持用之門號0000000000號行動電話雙向通聯紀錄
    1份。
  3.扣案附表三編號1、5至8所示物品。
  (二)被告辛○○販賣第一級毒品海洛因予丙○○部分：
  1.證人丙○○於偵查中之證詞。
  2.證人丁○○於偵查、本院審理中之證詞。
  3.丙○○與丁○○聯絡之通訊監察譯文。
  4.扣案附表三編號1、5至8所示物品。
  (三)被告丁○○販賣第一級毒品海洛因予己○○部分：
  1.證人己○○於偵查中之證詞。
  2.證人辛○○於偵查中之證詞。
  3.扣案附表三編號2、5、9至11所示物品。
四、訊據被告辛○○固坦承於上開時間，證人甲1與伊有以上開聯
    絡方式通話之事實（見本院卷一第125頁至第126頁、第130
    頁），核與證人甲1於偵查及本院審理中證述情節相符（見本
    院卷一第52頁、第131頁），並有被告辛○○持用之門號000
    0000000號行動電話雙向通聯紀錄1份在卷足憑（見本院卷一
    第34頁至第49頁），堪認被告辛○○此部分供述，核與事實
    相符。惟被告辛○○、丁○○均堅詞否認有何販賣第一級毒
    品海洛因之犯行，分別辯稱：
  (一)被告辛○○部分：
  1.證人甲1雖於偵查中證稱伊於98年10月22日8時30分許，在宜
    蘭縣羅東鎮米堤汽車旅館門口，向被告辛○○購買海洛因，
    惟證人甲1於本院審理中已明確證述伊未向被告辛○○購買海
    洛因，自難僅憑證人甲1偵查中之證詞遽為不利於被告辛○○
    之認定。
  2.又被告辛○○並不認識證人丙○○，證人丙○○所施用之海
    洛因係同案被告丁○○所提供，與被告辛○○無涉，此業經
    證人丙○○於本院審理中證述明確，況證人丁○○於偵查及
    本院審理中之證詞不一，本案實係同案被告丁○○將自身持
    有之海洛因撥出部分交予證人丙○○，並向證人丙○○收取
    5百元價金，事發後同案被告丁○○因恐此事涉及販賣毒品
    ，始將全案推由被告辛○○承擔，是被告辛○○確無販賣海
    洛因予證人丙○○。
  (二)被告丁○○部分：
    於99年1月10日22時許，被告丁○○並未幫證人己○○開門
    ，且同案被告辛○○亦未交付0.15公克之海洛因予被告丁○○，再由被告丁○○交付證人己○○，此業經證人己○○、
    辛○○於本院審理中證述明確，是被告丁○○確無販賣海洛
    因予證人己○○之行為。
五、經查：
  (一)被告辛○○販賣第一級毒品海洛因予甲1部分：
  1.證人甲1於98年11月20日偵查中證述：「（問：你與『康康』
    是否有仇怨或財務糾葛？）沒有。…（問：有沒任何人教你
    要怎麼講或是脅迫你？）都沒有。（問：98年10月22日你有
    無向『康康』購買毒品？）有。（問：連續購買毒品詳細經
    過？）我於98年10月22日早上8點多，以我的0975****** （
    詳細號碼詳卷）號電話撥打『康康』0000000000門號的電話
    ，我和『康康』約在羅東米堤汽車旅館門口，他知道我是吃
    海洛因的，通完電話，約半小時後，我騎機車到約好的米堤
    門口，我在該處等了10幾分鐘，他就開車到了，我上他的車
    給他1千元現全，他給我1小包的海洛因。（問：你在米堤門
    口等『康康』時，還有無跟他通電話？）有，我記得我有打
    電話給他，問他為什麼這麼晚還沒到。…（問：『康康』是
    開幾號車？）忘記了。（問：車型？）TOYOT甲天窗墨綠色的
    自小客車。（問：『康康』是1個人前往？）是。（問：何
    以『康康』會在98年10月22日凌晨3點多、5點多和你通話2
    次？）我只記得有1次是問我，有沒有人要買海洛因，要我
    介紹。」等語（見本院卷一第51頁至第53頁）；於99年7月7
    日本院審理中證述：「（問：你是否知道辛○○的綽號？）
    我知道辛○○的綽號是『康康』。（問：你與被告辛○○有
    無仇恨或金錢債務糾紛？）沒有。…（問：你是否有向辛○○購買過毒品？購買過幾次？倘若有的話，交易的數量、金
    額各為何？）我沒有跟辛○○買過毒品。…（問：〈請鈞院
    提示本院卷一第38至49頁通聯紀錄〉這些通聯紀錄是否你與
    辛○○互打手機的通聯紀錄？）我的號碼是對的，但另外1
    支號碼是何人的我不知道。（問：上開通聯紀錄從凌晨3時
    18分開始都是辛○○打電話給你，但都沒有通，一直到早上
    8時42分51秒打電話給你才通，請問辛○○是因為什麼事情
    要多次打電話找你？）我忘記了。…（問：〈提示本院卷一
    第51至53頁之甲1偵訊筆錄並告以要旨〉你於98年11月20日跟
    檢察官所述的內容是否實在？）我忘記了。（問：〈提示本
    院卷一第51至53頁之甲1偵訊筆錄並告以要旨〉筆錄記載的內
    容是否你向檢察官所述的？）忘記了。…（問：既然你已具
    結，那你當時向檢察官所陳述的內容是否實在？有無說謊？
    ）忘記了。（問：你是否於98年10月22日早上8時多，有在
    米堤汽車旅館向辛○○購買1千元的海洛因1次？）忘記了。
    …（問：你今天要來本院開庭之前，辛○○有無透過他人找
    你跟你說叫你不要說他有販賣毒品給你？）沒有。…（問：
    你今天來本院作證證述有關你與辛○○之間交易毒品的事情
    ，是否會備感壓力？）沒有。（問：你與辛○○之間是否有
    毒品的往來？）忘記了。」等語（見本院卷二第130頁至第1
    34頁），綜觀證人甲1上開證詞，就伊有無向被告辛○○購買
    海洛因之重要情節前述證述已不一致。
  2.且觀諸被告辛○○雖有於98年10月22日3時18分40秒、同日5
    時40分15秒及33秒持用門號0000000000號行動電話撥打證人
    甲1持用之門號0975******號行動電話，然通話秒數均為0，
    於98年10月22日8時6分54秒，被告辛○○乃持用上開電話傳
    送簡訊至證人甲1持用之上開電話，嗣於98年10月22日8時8分
    43秒、同日8時8分48秒，證人甲1先後持用上開電話撥打被告
    辛○○持用之上開電話，通話秒數均為0，於98年10月22日8
    時27分51秒、同日8時42分51秒均係被告辛○○持用上開電
    話撥打證人甲1持用之上開電話，通話秒數各為85秒、82秒，
    於98年10月22日9時22分49秒、同日9時23分26秒、同日9時
    30分46秒，證人甲1持用上開電話撥打被告辛○○持用之上開
    電話通話秒數均為0，於98年10月22日9時32分12秒被告辛○○持用上開電話撥打證人甲1上開電話通話秒數為0，於98年1
    0月22日9時32分26秒、同日9時33分21秒，被告辛○○持用
    上開電話撥打證人甲1上開電話，通話秒數各為30秒、10秒，
    於98年10月22日9時33分54秒，證人甲1持用上開電話傳送簡
    訊至被告辛○○持用之上開電話，此有雙向通聯紀錄1份在
    卷可參（見本院卷一第33頁至第47頁），亦核與證人甲1於偵
    查中證述持用上開行動電話與被告辛○○聯絡交易海洛因之
    時間、經過不符，證人甲1上開證詞顯有瑕疵，是尚難以此雙
    向通聯紀錄佐證證人甲1於偵查中所述係屬真實。
  3.而承前述，警方雖於99年1月12日11時35分持本院核發之搜
    索票，至宜蘭縣羅東鎮○○路○段162之1號11樓被告辛○○
    居所執行搜索，扣得附表三編號1、5至8所示物品，然證人
    甲1於偵查中之證詞既有瑕疵，自難以上開扣案物品即推論被
    告辛○○有販賣海洛因予證人甲1甚明。
  4.凡此，均不足以證明被告辛○○有於98年10月22日8時30分
    許，在宜蘭縣羅東鎮境內之米堤汽車旅館門口，以1千元之
    價格，販賣海洛因1包予證人甲1。被告辛○○以前詞辯稱：
    伊未販賣海洛因予證人甲1等語，堪以採信。
  (二)被告辛○○販賣第一級毒品海洛因予丙○○部分：
  1.證人丁○○於99年1月13日偵查中供證：「因為丙○○的錢
    不夠，所以我先跟辛○○買海洛因，錢沒有先付給辛○○，
    我拿了0.4克，…。」等語（見99偵366號卷第12頁）；於99
    年2月4日本院訊問時供述：「我跟他〈指丙○○〉說倘若要
    跟辛○○拿要現金，我跟丙○○說剩下的我幫你出，通話之
    後，我就在辛○○的純精路的居所向辛○○說我要購買海洛
    因0.5克，辛○○跟我說要2千元，但我當時沒有錢，所以先
    欠著，辛○○說好，願意讓我欠。」等語（見本院卷一第14
    頁）；於99年3月18日本院準備程序中供述：「我電話中所
    述『那個人』就是指『辛○○』，…我與丙○○電話聯絡之
    後，我有先在純精路住處跟辛○○說要向他拿8分之1的海洛
    因，辛○○有同意，辛○○沒有跟我說要2千5百元，但我知
    道行情是要2千5百元，等我跟丙○○收了5百元之後，再加
    上我自己出資的2千元，共2千5百元之後，我就到辛○○的
    房間先交付2千5百元給辛○○，辛○○當場用電子秤秤0.5
    公克含夾鏈袋的海洛因1包給我，…。」等語（見本院卷一
    第129頁）；於99年7月21日本院審理中證述：「（問：丙○○拿5百元給你後，你做何事？）我到樓上找辛○○拿毒品
    海洛因。（問：你是到辛○○的房間拿海洛因？）是的。（
    問：當時辛○○是從何處取出毒品？）桌上。（問：他拿多
    少數量給你？）0.4公克。（問：辛○○如何將海洛因交付
    給你？）我進入辛○○的房間，我跟他說我要拿『八一』，
    他就秤8分之1的海洛因給我，也就是0.4公克。當時辛○○
    拿1個空的夾鏈袋，用吸管從他放在桌上的1包海洛因舀出海
    洛因放入空的夾鏈袋，並秤重。（問：你所說的0.4公克有
    無含夾鏈袋的重？）含夾鏈袋是0.6多公克。（問：你當時
    有無拿錢給辛○○？）有，我拿2千元給辛○○。…（問：
    你把海洛因交給丙○○後多久，警察就破門入內？）不清楚
    ，就是一下子而已，…。（問：當天警察破門後，有無馬上
    搜索？）當時警察破樓下大門後，就直接上樓把2個房間的
    門撞開，並叫我們站在旁邊，並問東西呢，之後就直接搜索
    。（問：請問在警方破樓下的大門時，有無時間讓你可以更
    動房間物品的位置？）沒有時間，警察一破門進入後就直接
    上來2樓，我當時也嚇到。」等語（見本院卷二第189頁至第
    192頁）。綜觀證人丁○○上開供證，就伊究竟係以何價額
    向被告辛○○購買海洛因、購買之數量、有無當場交付被告
    辛○○價金等重要情節，前後證述不一，已有重大瑕疵，且
    依證人丁○○所述伊交付價金2千元予被告辛○○後，警方
    隨即入內執行搜索，衡情警方應能在被告辛○○身上或其房
    內搜獲現金2千元，然警方於99年1月12日11時35分，持本院
    核發之搜索票，至宜蘭縣羅東鎮○○路○段162之1號11樓被
    告辛○○居所執行搜索，並未在被告辛○○身上或其房內扣
    得任何現金，此有本院搜索票1張、宜蘭縣政府警察局刑事
    警察大隊搜索扣押筆錄及扣押物品目錄表1份在卷足憑（見
    警刑偵二字第0991100590號卷第17頁至第26頁），則證人丁○○上開證詞是否屬實，容有疑義。
  2.且證人丙○○於99年1月12日偵查中亦證述：「（問：你進
    門後，除了丁○○，還有無其他人？）都沒有人，只有丁○○，我去的時候，海洛因已經放在桌上…。（問：有無其他
    補充？）丁○○是幫我問毒品的，他的毒品何來，我並不知
    道。」等語（見99偵367號卷第29頁至第30頁）；於99年7月
    7日本院審理中證述：「（問：你上開所述與丁○○接觸的
    整個過程中，有無看到辛○○？）沒有，…。（問：你當時
    有無問丁○○毒品海洛因的來源？）沒有問，丁○○也沒有
    跟我說。…（問：〈提示通訊監察譯文〉丁○○於譯文中陳
    述他向『那個人拿要摳摳』，你是否知道『那個人』所指為
    誰？）我不知道丁○○所說的『那個人』是誰。『摳摳』是
    錢的意思。…（問：丁○○向你拿錢是否要去樓上找辛○○
    購買海洛因？）我不知道，我去廁所。…（問：那天你有無
    看到丁○○去樓上找辛○○拿海洛因？）我沒有看到，因為
    我在樓下，他們在樓上，我看不到。」等語（見本院卷二第
    150頁至第155頁），顯見證人丙○○並不知悉證人丁○○交
    付予伊之海洛因來源。是由證人丙○○此部分證詞，亦無法
    佐證證人丁○○前述於99年1月12日11時3分45秒（即丁○○
    與丙○○通話後）至99年1月12月11時34分（即警方搜索前
    ）之某時，其有向被告辛○○購買海洛因，而被告辛○○有
    交付海洛因1包乙節係屬真實。
  3.而證人丁○○之證詞既有前述重大瑕疵，自難僅以附表三編
    號1、5至8所示扣案物品即推論被告辛○○有與證人丁○○
    共同販賣海洛因予證人丙○○甚明。
  4.凡此，均不足以證明被告辛○○有與同案被告丁○○於99年
    1月12日10時許，在宜蘭縣羅東鎮○○路○段162之1號11樓，
    以5百元之價格，販賣海洛因1包予證人丙○○。被告辛○○
    以前詞辯稱：伊未販賣海洛因予證人丙○○等語，堪以採信
    。
  (三)被告丁○○販賣第一級毒品海洛因予己○○部分：
  1.證人己○○於99年1月12日警詢中證述：「（問：你都如何
    與辛○○等人聯絡購買毒品？）我都是先以我的行動電話
    0000000000號，撥打辛○○所持用之行動電話0000000000號
    聯絡好，有時候辛○○會叫…綽號『小白』的丁○○拿毒品
    海洛因到樓下跟我交易，…。」等語（見99偵367號卷第8頁
    ）；於99年1月12日偵查中證述：「…（問：丁○○幫辛○○送毒品給你的交易經過？）是在前天晚上10點多11點左右
    ，我用…電話打給辛○○，也是他叫我過去，我直接到11樓
    辛○○的住處，是丁○○幫我開門的，當時辛○○在樓上，
    丁○○帶我到辛○○的房間，然後丁○○把0.15克的海洛因
    交給我，我把1千元交給辛○○，然後我們3人就在那邊施用
    海洛因。（問：丁○○把毒品交給你時，丁○○的毒品來源
    ？）是在丁○○帶我上樓後，辛○○把毒品交給丁○○，丁○○再拿給我。（問：既然你也在場，毒品何需經由丁○○
    轉交？）辛○○是先把毒品交給小弟丁○○，丁○○再把毒
    品拿給我。」等語（99偵367號卷第17頁至第18頁）；於99
    年7月7日本院審理中證述：「（問：你剛才說除了認識辛○○，也認識綽號『小白』的在庭被告丁○○，請問你是否曾
    經向在庭被告丁○○購買過毒品？）沒有。（問：丁○○是
    否曾經交付毒品給你？）沒有。（問：你稱曾經有1次拿錢
    給辛○○，並向辛○○購買毒品，請問當時你是把錢交給辛○○還是交給丁○○再由丁○○轉交給辛○○？）我是直接
    交給辛○○。…（問：99年1月10日晚上10點多，丁○○是
    否有在場？）沒有在場，丁○○與辛○○住不同房間。當天
    我是去辛○○房間向辛○○拿海洛因，並在辛○○房間施用
    海洛因，當時丁○○並不在，辛○○在家，…。（問：你是
    否承認於偵查中向檢察官陳述有關丁○○的部分是偽證？）
    是。這部分是虛偽的，我承認做偽證。」等語（見本院卷二
    第142頁、第144頁至第145頁）。綜觀證人己○○就被告丁○○究竟有無交付伊海洛因、如何交付、交付地點等重要情
    節，於警詢、偵查及本院審理中證述不一，則證人己○○於
    偵查中所述是否屬實，已容有疑義。且證人辛○○於99年6
    月9日本院審理中亦證述：「（問：你有無請被告丁○○交
    付任何毒品給己○○？）沒有。…（問：你於99年1月10日
    晚上是否曾經叫被告丁○○拿海洛因給己○○？）沒有。（
    問：99年1月10日晚上10點多你與己○○、丁○○，是否在
    你羅東住處施用海洛因？）沒有。」等語（見本院卷二第73
    頁至第74頁、第78頁），亦無法佐證證人己○○於偵查中所
    述係屬真實，自難據此為不利於被告丁○○之認定。而證人
    己○○於偵查中經檢察官告知偽證罪之處罰，仍於供前具結
    ，對於本案重要關係事項為虛偽不實之陳述，所涉偽證罪嫌
    ，應由檢察官另行偵辦，附此敘明。
  2.而承前述，警方雖於99年1月12日11時35分持本院核發之搜
    索票，至宜蘭縣羅東鎮○○路○段162之1號11樓執行搜索，
    扣得附表三編號2、5、9至11所示物品，然證人己○○前述
    證詞既有上開瑕疵，自僅以上開扣案物品即推論被告丁○○
    有與同案被告辛○○共同販賣海洛因予證人己○○甚明。
  3.凡此，均不足以證明被告丁○○有與同案被告辛○○於99年
    1月10日22時許，共同在宜蘭縣羅東鎮○○路○段162之1號11
    樓，以1千元之價格，販賣海洛因0.15公克之海洛因予證人
    己○○。被告丁○○以前詞辯稱：伊未販賣海洛因予證人己○○等語，堪以採信。
  (四)從而，本件檢察官所舉之上開證據，尚不足以證明被告辛○○、丁○○有此部分販賣第一級毒品海洛因之犯行。此外，
    復查無其他積極證據，足認被告2人有何上開犯行，依前揭
    法條規定及判例要旨，不能證明被告2人犯罪，自均應為被
    告2人無罪之諭知。
、適用之法律：
一、程序法方面：刑事訴訟法第299條第1項前段、第300條、第3
    01條第1項。
二、實體法方面：毒品危害防制條例第4條第2項、第8條第1項、
    第18條第1項前段、第19條第1項，刑法第11條前段、第51條
    第5款、第47條第1項。
本案經檢察官劉惟宗到庭執行職務。
中    華    民    國    99    年    8     月    6     日
            刑事第二庭  審判長法  官  林惠玲
                              法  官  劉家祥
                              法  官  蘇錦秀
以上正本證明與原本無異。
如不服本判決應於收受送達後十日內向本院提出上訴書狀，並應
敘述具體理由；其未敘述上述理由者，應於上訴期間屆滿後二十
日內向本院補提理由書(均須按他造當事人之人數附繕本)「切勿
逕送上級法院」。
                              書記官  林慶生
中    華    民    國    99    年    8     月    9     日
附表一：販賣甲基安非他命部分
┌─┬───┬───┬─────┬────┬──────┬────────┬────┬─────────┐
│編│行為人│交易  │交易時間  │交易地點│交易物品、價│  交易方式      │所犯法條│所宣告之刑        │
│號│      │對象  │（民國）  │        │格（新臺幣）│ （新臺幣）     │、罪名  │                  │
├─┼───┼───┼─────┼────┼──────┼────────┼────┼─────────┤
│  │辛○○│庚○○│98年12月2 │宜蘭縣五│甲基安非他命│於98年12月1日22 │毒品危害│有期徒刑柒年陸月，│
│  │      │      │日0時49分 │結鄉利澤│3公克、1萬元│時50分23秒至98年│防制條例│扣案第二級毒品甲基│
│  │      │      │後約2小時 │簡地區某│。          │12月2日0時49分34│第4條第2│安非他命包（合計│
│  │      │      │許。      │處。    │            │秒，庚○○持用門│項之販賣│驗餘淨重壹點捌伍│
│1 │      │      │          │        │            │號0000000000號行│第二級毒│陸公克）沒收銷燬之│
│  │      │      │          │        │            │動電話與辛○○持│品罪。  │；扣案如附表三編號│
│  │      │      │          │        │            │用之門號00000000│        │5至7所示物品均沒收│
│  │      │      │          │        │            │93號行動電話聯絡│        │；販賣第二級毒品所│
│  │      │      │          │        │            │，雙方聯繫交易甲│        │得新臺幣壹萬元沒收│
│  │      │      │          │        │            │基安非他命之事宜│        │，如全部或一部不能│
│  │      │      │          │        │            │，嗣於98年12月2 │        │沒收時，以其財產抵│
│  │      │      │          │        │            │日0時49分後約2小│        │償之。            │
│  │      │      │          │        │            │時許，在宜蘭縣五│        │                  │
│  │      │      │          │        │            │結鄉利澤簡地區某│        │                  │
│  │      │      │          │        │            │處，辛○○以1萬 │        │                  │
│  │      │      │          │        │            │元之價格，販賣3 │        │                  │
│  │      │      │          │        │            │公克之甲基安非他│        │                  │
│  │      │      │          │        │            │命予庚○○。    │        │                  │
├─┼───┼───┼─────┼────┼──────┼────────┼────┼─────────┤
│  │辛○○│戊○○│98年12月26│宜蘭縣境│甲基安非他命│於98年12月26日10│毒品危害│有期徒刑柒年貳月，│
│  │      │      │日10時44分│內之慧燈│0.45公克、  │時43分16秒，彭貞│防制條例│扣案第二級毒品甲基│
│  │      │      │至同日12時│補習班樓│9百元。     │康持用門號092768│第4條第2│安非他命包（合計│
│  │      │      │許間之某時│下。    │            │5393號行動電話與│項之販賣│驗餘淨重壹點捌伍│
│2 │      │      │。        │        │            │戊○○持用之門號│第二級毒│陸公克）沒收銷燬之│
│  │      │      │          │        │            │0000000000號行動│品罪。  │；扣案如附表三編號│
│  │      │      │          │        │            │電話聯絡，雙方聯│        │5至7所示物品均沒收│
│  │      │      │          │        │            │繫交易甲基安非他│        │；販賣第二級毒品所│
│  │      │      │          │        │            │命之事宜，嗣於98│        │得新臺幣玖佰元沒收│
│  │      │      │          │        │            │年12月26日10時44│        │，如全部或一部不能│
│  │      │      │          │        │            │分至同日12時許間│        │沒收時，以其財產抵│
│  │      │      │          │        │            │之某時，在宜蘭縣│        │償之。            │
│  │      │      │          │        │            │境內之慧燈補習班│        │                  │
│  │      │      │          │        │            │樓下，被告辛○○│        │                  │
│  │      │      │          │        │            │以9百元之價格， │        │                  │
│  │      │      │          │        │            │販賣0.45公克之甲│        │                  │
│  │      │      │          │        │            │基安非他命1包予 │        │                  │
│  │      │      │          │        │            │戊○○。        │        │                  │
├─┼───┼───┼─────┼────┼──────┼────────┼────┼─────────┤
│  │辛○○│乙○○│98年12月31│宜蘭縣羅│甲基安非他命│於98年12月31日19│毒品危害│有期徒刑柒年肆月，│
│  │      │      │日20時許（│東鎮純精│1公克、3千元│時23分57秒、98年│防制條例│扣案第二級毒品甲基│
│  │      │      │起訴書誤載│路3段162│。          │12月31日19時59分│第4條第2│安非他命包（合計│
│  │      │      │為98年12月│之1號11 │            │34秒，乙○○持用│項之販賣│驗餘淨重壹點捌伍│
│  │      │      │31日18、19│樓辛○○│            │門號0000000000號│第二級毒│陸公克）沒收銷燬之│
│3 │      │      │時許）。  │居所。  │            │行動電話與辛○○│品罪。  │；扣案如附表三編號│
│  │      │      │          │        │            │持用之門號092768│        │5至7所示物品均沒收│
│  │      │      │          │        │            │5393號行動電話聯│        │；販賣第二級毒品所│
│  │      │      │          │        │            │絡，雙方聯繫交易│        │得新臺幣仟元沒收│
│  │      │      │          │        │            │甲基安非他命之事│        │，如全部或一部不能│
│  │      │      │          │        │            │宜，嗣於98年12月│        │沒收時，以其財產抵│
│  │      │      │          │        │            │31日20時許，在宜│        │償之。            │
│  │      │      │          │        │            │蘭縣羅東鎮○○路│        │                  │
│  │      │      │          │        │            │3段162之1號11樓 │        │                  │
│  │      │      │          │        │            │辛○○居所，彭貞│        │                  │
│  │      │      │          │        │            │康以3千元之價格 │        │                  │
│  │      │      │          │        │            │，販賣1公克之甲 │        │                  │
│  │      │      │          │        │            │基安非他命1包予 │        │                  │
│  │      │      │          │        │            │乙○○。        │        │                  │
└─┴───┴───┴─────┴────┴──────┴────────┴────┴─────────┘
附表二：轉讓第一級毒品海洛因部分
┌─┬───┬───┬─────┬────┬──────┬────────┬────┬─────────┐
│編│行為人│轉讓對│轉讓時間  │轉讓地點│轉讓物品、數│  轉讓方式      │所犯法條│所宣告之刑        │
│號│      │象    │（民國）  │        │量          │                │、罪名  │                  │
├─┼───┼───┼─────┼────┼──────┼────────┼────┼─────────┤
│  │辛○○│己○○│99年1月10 │宜蘭縣羅│海洛因0.15公│於99年1月10日22 │毒品危害│有期徒刑壹年肆月，│
│  │      │      │日23時許（│東鎮純精│克。        │時41分49秒、同日│防制條例│扣案第一級毒品海洛│
│  │      │      │起訴書誤載│路3段162│            │22時43分32秒、同│第8條第1│因壹包（驗餘淨重零│
│  │      │      │為98年1月1│之1號11 │            │日22時57分35秒，│項之轉讓│點捌陸零公克）沒│
│1 │      │      │0日22時許 │樓辛○○│            │己○○持用門號09│第一級毒│收銷燬之；扣案如附│
│  │      │      │）。      │居所。  │            │00000000號行動電│品罪。  │表三編號5至7所示物│
│  │      │      │          │        │            │話（起訴書誤載為│        │品均沒收。        │
│  │      │      │          │        │            │公共電話），與彭│        │                  │
│  │      │      │          │        │            │貞康持用之門號09│        │                  │
│  │      │      │          │        │            │00000000號行動電│        │                  │
│  │      │      │          │        │            │話聯絡轉讓海洛因│        │                  │
│  │      │      │          │        │            │事宜，嗣於同日23│        │                  │
│  │      │      │          │        │            │時許，在宜蘭縣羅│        │                  │
│  │      │      │          │        │            │東鎮○○路○段162│        │                  │
│  │      │      │          │        │            │之1號11樓辛○○ │        │                  │
│  │      │      │          │        │            │居所，辛○○無償│        │                  │
│  │      │      │          │        │            │轉讓0.15公克之海│        │                  │
│  │      │      │          │        │            │洛因予己○○，供│        │                  │
│  │      │      │          │        │            │己○○施用。    │        │                  │
├─┼───┼───┼─────┼────┼──────┼────────┼────┼─────────┤
│  │辛○○│己○○│99年1月11 │宜蘭縣羅│海洛因0.15公│於99年1月11日7時│毒品危害│有期徒刑壹年肆月，│
│  │      │      │日10時許。│東鎮純精│克。        │32分4秒，己○○ │防制條例│扣案第一級毒品海洛│
│  │      │      │          │路3段162│            │持用門號00000000│第8條第1│因壹包（驗餘淨重零│
│  │      │      │          │之1號11 │            │49號行動電話與彭│項之轉讓│點捌陸零公克）沒│
│2 │      │      │          │樓辛○○│            │貞康持用之門號09│第一級毒│收銷燬之；扣案如附│
│  │      │      │          │居所。  │            │00000000號行動電│品罪。  │表三編號5至7所示物│
│  │      │      │          │        │            │話聯絡轉讓海洛因│        │品均沒收。        │
│  │      │      │          │        │            │事宜，嗣於同日10│        │                  │
│  │      │      │          │        │            │時許，在宜蘭縣純│        │                  │
│  │      │      │          │        │            │精路3段162之1號 │        │                  │
│  │      │      │          │        │            │11樓辛○○居所，│        │                  │
│  │      │      │          │        │            │辛○○無償轉讓0.│        │                  │
│  │      │      │          │        │            │15公克之海洛因予│        │                  │
│  │      │      │          │        │            │己○○，供己○○│        │                  │
│  │      │      │          │        │            │施用。          │        │                  │
├─┼───┼───┼─────┼────┼──────┼────────┼────┼─────────┤
│  │丁○○│丙○○│99年1月12 │宜蘭縣羅│海洛因0.1公 │於99年1月12日10 │毒品危害│有期徒刑壹年陸月，│
│  │      │      │日11時3分 │東鎮純精│克。        │時37分31秒，李承│防制條例│扣案第一級毒品海洛│
│  │      │      │45秒至99年│路3段162│            │哲持用門號098671│第8條第1│因壹包（驗餘淨重零│
│  │      │      │1月12日11 │之1號11 │            │2224號行動電話撥│項之轉讓│點貳壹伍零公克）沒│
│3 │      │      │時34分間之│樓辛○○│            │打丁○○持用之門│第一級毒│收銷燬之；扣案如附│
│  │      │      │某時。    │、丁○○│            │號0000000000號行│品罪。  │表三編號10所示物品│
│  │      │      │          │居所。  │            │動電話，詢問林仲│        │沒收；轉讓第一級毒│
│  │      │      │          │        │            │哲購買海洛因事宜│        │品所得新臺幣伍佰元│
│  │      │      │          │        │            │，並告知丁○○伊│        │沒收，如全部或一部│
│  │      │      │          │        │            │僅有7百元，嗣於9│        │不能沒收時，以其財│
│  │      │      │          │        │            │9年1月12日11時3 │        │產抵償之。        │
│  │      │      │          │        │            │分44秒，丙○○至│        │                  │
│  │      │      │          │        │            │宜蘭縣羅東鎮純精│        │                  │
│  │      │      │          │        │            │路3段162之1號樓 │        │                  │
│  │      │      │          │        │            │下，持上開電話撥│        │                  │
│  │      │      │          │        │            │丁○○上開電話後│        │                  │
│  │      │      │          │        │            │，隨即至該處11樓│        │                  │
│  │      │      │          │        │            │，由丁○○開門，│        │                  │
│  │      │      │          │        │            │丁○○遂以5百元 │        │                  │
│  │      │      │          │        │            │之對價，有償轉讓│        │                  │
│  │      │      │          │        │            │0.1公克之海洛因 │        │                  │
│  │      │      │          │        │            │予丙○○，供李承│        │                  │
│  │      │      │          │        │            │哲施用。        │        │                  │
└─┴───┴───┴─────┴────┴──────┴────────┴────┴─────────┘
附表三：
┌──┬──────────┬─────────────┬───┬──┬────────────────┐
│編號│ 物品名稱           │        數量              │所有人│是否│    供何人及何犯罪使用之物      │
│    │                    │                          │      │沒收│                                │
├──┼──────────┼─────────────┼───┼──┼────────────────┤
│ 1  │海洛因1包           │淨重0.3880公克、取樣0.0020│辛○○│ 是 │違禁物，依毒品危害防制條例第18條│
│    │                    │公克、驗餘淨重0.3860公克  │      │    │第1項前段規定沒收銷燬。         │
├──┼──────────┼─────────────┼───┼──┼────────────────┤
│ 2  │海洛因1包           │淨重0.2170公克、取樣0.0020│丁○○│ 是 │違禁物，依毒品危害防制條例第18條│
│    │                    │公克、驗餘淨重0.2150公克  │      │    │第1項前段規定沒收銷燬。         │
├──┼──────────┼─────────────┼───┼──┼────────────────┤
│ 3  │安非他命3包         │合計淨重1.836公克、取樣0.0│辛○○│ 是 │違禁物，依毒品危害防制條例第18條│
│    │                    │004公克、驗餘淨重1.8356公 │      │    │第1項前段規定沒收銷燬。         │
│    │                    │克                        │      │    │                                │
├──┼──────────┼─────────────┼───┼──┼────────────────┤
│ 4  │安非他命4包         │合計淨重1.9110公克、取樣0.│丁○○│ 否 │經交通部民用航空局航空醫務中心鑑│
│    │                    │0002公克、驗餘淨重1.9108公│      │    │定結果均含有第二級毒品甲基安非他│
│    │                    │克                        │      │    │命成分，惟無證據證明與本案犯罪有│
│    │                    │                          │      │    │關。                            │
├──┼──────────┼─────────────┼───┼──┼────────────────┤
│ 5  │電子磅秤            │1台                       │辛○○│ 是 │為辛○○所有，供辛○○販賣第二級│
│    │                    │                          │      │    │毒品甲基安非他命及轉讓第一級毒品│
│    │                    │                          │      │    │海洛因使用之物。                │
├──┼──────────┼─────────────┼───┼──┼────────────────┤
│ 6  │未使用過之夾鏈袋    │115個                     │辛○○│ 是 │為辛○○所有，供辛○○販賣第二級│
│    │                    │                          │      │    │毒品甲基安非他命及轉讓第一級毒品│
│    │                    │                          │      │    │海洛因使用之物。                │
├──┼──────────┼─────────────┼───┼──┼────────────────┤
│ 7  │NOKI甲廠牌紅色行動電 │1支                       │辛○○│ 是 │為辛○○所有，供辛○○販賣第二級│
│    │話（序號00000000000 │                          │      │    │毒品甲基安非他命及轉讓第一級毒品│
│    │6309）              │                          │      │    │海洛因使用之物。                │
├──┼──────────┼─────────────┼───┼──┼────────────────┤
│ 8  │門號0000000000號SIM │1張                       │江芳戎│ 否 │雖此SIM卡係供辛○○販賣第二級毒 │
│    │卡1張               │                          │      │    │品甲基安非他命及轉讓第一級毒品海│
│    │                    │                          │      │    │洛因使用之物，然該門號申請人為江│
│    │                    │                          │      │    │芳戎，復無證據證明江芳戎已移轉該│
│    │                    │                          │      │    │SIM卡所有權予辛○○，爰不予宣告 │
│    │                    │                          │      │    │沒收。                          │
├──┼──────────┼─────────────┼───┼──┼────────────────┤
│ 9  │未使用過之夾鏈袋    │(1)1號：10個。             │丁○○│ 否 │為丁○○所有，但無證據證明係供林│
│    │                    │(2)2號：47個               │      │    │仲哲轉讓第一級毒品海洛因使用之物│
│    │                    │                          │      │    │。                              │
├──┼──────────┼─────────────┼───┼──┼────────────────┤
│ 10 │NOKI甲廠牌粉紅色行動 │1支                       │丁○○│ 是 │為丁○○所有，供丁○○轉讓第一級│
│    │電話                │                          │      │    │毒品海洛因使用之物。            │
├──┼──────────┼─────────────┼───┼──┼────────────────┤
│ 11 │門號0000000000號SIM │1張                       │詹文花│ 否 │雖此SIM卡係供丁○○轉讓第一級毒 │
│    │卡                  │                          │      │    │品海洛因使用之物，然該門號申請人│
│    │                    │                          │      │    │為詹文花，復無證據證明詹文花已移│
│    │                    │                          │      │    │轉該SIM卡所有權予丁○○，爰不予 │
│    │                    │                          │      │    │宣告沒收。                      │
├──┼──────────┼─────────────┼───┼──┼────────────────┤
│ 12 │注射針筒            │2支                       │辛○○│ 否 │為辛○○所有，然無證據證明係供彭│
│    │                    │                          │      │    │貞康販賣第二級毒品甲基安非他命及│
│    │                    │                          │      │    │轉讓第一級毒品海洛因使用之物。  │
├──┼──────────┼─────────────┼───┼──┼────────────────┤
│ 13 │安非他命吸食器      │1組                       │辛○○│ 否 │為辛○○所有，然無證據證明係供彭│
│    │                    │                          │      │    │貞康販賣第二級毒品甲基安非他命及│
│    │                    │                          │      │    │轉讓第一級毒品海洛因使用之物。  │
├──┼──────────┼─────────────┼───┼──┼────────────────┤
│ 14 │已使用過之夾鏈袋    │8個                       │丁○○│ 否 │為丁○○所有，然無證據證明係供林│
│    │                    │                          │      │    │仲哲轉讓第一級毒品海洛因使用之物│
│    │                    │                          │      │    │。                              │
├──┼──────────┼─────────────┼───┼──┼────────────────┤
│ 15 │玻璃球              │2個                       │丁○○│ 否 │為丁○○所有，然無證據證明係供林│
│    │                    │                          │      │    │仲哲轉讓第一級毒品海洛因使用之物│
│    │                    │                          │      │    │。                              │
├──┼──────────┼─────────────┼───┼──┼────────────────┤
│ 16 │現金新臺幣          │19,400元                  │丁○○│業已│為丁○○所有，業經本院於99年5月 │
│    │                    │                          │      │發還│24日以99年度聲字第172裁定發還此 │
│    │                    │                          │      │    │扣押物予丁○○，並確定在案。    │
└──┴──────────┴─────────────┴───┴──┴────────────────┘
【附錄本案論罪科刑法條】
★毒品危害防制條例第4條第2項：
製造、運輸、販賣第二級毒品者，處無期徒刑或7年以上有期徒
刑，得併科新臺幣1千萬元以下罰金。
★毒品危害防制條例第8條第1項：
轉讓第一級毒品者，處1年以上7年以下有期徒刑，得併科新臺幣
1百萬元以下罰金。

司法院資訊處製作；財團法人民間司法改革基金會備份。
